---
header-includes:
   - \usepackage{pdfpages}
   - \usepackage[default]{open sans}
   - \usepackage[T1]{fontenc}
   - \usepackage{graphicx}
   - \usepackage{fancyhdr}
   - \usepackage{hyperref}
   - \usepackage{xcolor}
   - \usepackage{sidecap}
   - \usepackage[spanish]{babel}
   - \pagestyle{fancy}
   - \renewcommand{\headrulewidth}{0pt}
   - \fancyhead{}
   - \setlength{\headheight}{23pt}
   - \lhead{\includegraphics[width=7cm,height=140cm]{"./logos/logo_oecc.pdf"}}
   - \fancyfoot{}
   - \lfoot{\includegraphics[width=5.0cm,height=140cm]{"./logos/muni.jpg"}}
   - \rfoot{\thepage}
   - \definecolor{graycustom}{HTML}{7b7b7e}
   - \usepackage{floatrow}
   - \floatsetup[figure]{capposition=top}
   - \renewcommand{\arraystretch}{1.5}
   - \usepackage{svg}
   - \usepackage{amsmath}

mainfont: Open Sans
output: 
  pdf_document: default
  keep_tex: true
includes:
fig_caption: yes

html_document:
    df_print: paged
---

```{r setup, include=FALSE}
knitr::opts_chunk$set(echo = FALSE, message = FALSE, warning = FALSE, dev = "cairo_pdf")
```


\newline

\textcolor{graycustom}{\Large Consideraciones metodológicas}
\newline

El Observatorio Económico de la Municipalidad de Corrientes lleva a cabo diversos informes sociodemográficos, utilizando como fuente principal la base de microdatos de la Encuesta Permanente de Hogares elaborada por el Instituto Nacional de Estadísticas y Censos (INDEC) y presentada con una periodicidad trimestral. La misma se realiza a través de cuestionarios presenciales que luego son volcados a bases de datos para ser utilizados por el público en general.

A raíz del decreto N.º 297/2020 que establece el aislamiento social, preventivo y obligatorio por la pandemia causada por el virus SARS-COV2, y con el objetivo de no interrumpir el operativo continuo, el INDEC pasó de la modalidad presencial a la telefónica para contactar y realizar la entrevista a los hogares.

Esto implica que, a partir del segundo trimestre del 2020, el relevamiento habitual de la EPH se ha visto afectado no solo por el cambio de modalidad de entrevista, sino también por la cobertura de la muestra, ya que la misma se redujo a las viviendas que tenían un número de teléfono conocido o cuyo número se pudo obtener mediante estrategias que no implicaban contacto personal. Ambos aspectos impactan en la cantidad de hogares sin respuesta y ocasionan sesgos en las estimaciones.

Gracias a los esfuerzos del INDEC para asegurar la difusión de las estadísticas y aminorar los posibles sesgos producidos en los datos del trimestre, el Observatorio Económico pudo llevar a cabo este informe. Sin embargo, creemos oportuno realizar las aclaraciones metodológicas antes descritas.

Por último, este trabajo se ha hecho considerando a los datos del primer trimestre de 2021, con excepción de los apartados de informalidad por sectores y calificación laboral por sectores, que se hicieron trabajando en conjunto con las bases del cuarto trimestre del 2020.


```{r}
#Primero se cargan las librerías, fuentes y gama de colores que se utilizaran para el informe
#Librerias
library(ggtext)
library(eph)
library(tidyverse)
library(formattable)
library(Hmisc)
library(readxl)
library(foreign)
library(glue)
library(extrafont)
library(ggalt)
library(waffle)
library(Rcpp)
library(ggimage)
library(spatstat)
library(splitstackshape)
library(purrr)
library(treemapify)
library(scales)
library(forcats)
library(svglite)
library(ggchicklet)
library(ggpubr)
library(kableExtra)
 

#Fuente
font_import(paths = "./Open_Sans", prompt = F)
loadfonts(device = "win", quiet=T)

#Colores
colores<- c("#29aee4","#0c8136","#e22172","#f4a018","#428cb4","#c85687","#dbac2f","#5da14a","#ff9a00")
gradiente<- c("#ed3068","#ef4275","#f3789d","#f69cb7","#fbd2de")

```

```{r}
#Se cargan las bases de datos
#Primer trimestre 2021
eph1ti<- get_microdata(year=2021, trimester=1, type="individual")
eph1tih <- get_microdata(year=2021, trimester=1, type="hogar")

eph1t <- left_join(eph1ti, eph1tih)

#Para mas adelante se necesitarán los datos del trimestre anterior, por lo que se procede a cargar la correspondiente base

#Cuartro trimestre 2020
ephi<- get_microdata(year=2020, trimester=4, type="individual")
ephh <- get_microdata(year=2020, trimester=4, type="hogar")

eph4t <- left_join(ephi, ephh)

#Se realiza un merge de ambas bases
ephtotal <- bind_rows(eph1t, eph4t)
ephtotalsd <- ephtotal %>% distinct(., CODUSU, NRO_HOGAR, COMPONENTE, .keep_all = T) 

#CAES
caes<- read.csv("SECTORESCAES.csv", sep = ";", colClasses = "character")

```

```{r}
#Modificaciones a la EPH
#Primer trimestre 2021
eph1t <- eph1t %>%  mutate(PEA= case_when(ESTADO==3 ~ 0,
                                                      ESTADO==4 ~ 0,
                                                      ESTADO==1 ~ 1,
                                                      ESTADO==2 ~ 1),
                                       OCUPADOS= case_when(ESTADO==1 ~ 1,
                                                           ESTADO==2 ~ 0,
                                                           ESTADO==3 ~ 0,
                                                           ESTADO==4 ~ 0),
                                       DESOCUPADOS= case_when(ESTADO==1 ~ 0,
                                                              ESTADO==2 ~ 1),
                                       EMPLEADOS= case_when(PP04A==1 ~ "Empleados Publicos",
                                                            PP04A==2 ~ "Empleados privados",
                                                            PP04A==3 ~ "Otros",
                                                            TRUE ~ NA_character_),
                                       PP04B_COD=as.character(PP04B_COD),
                                       PP04B_COD=case_when(nchar(PP04B_COD)==4~PP04B_COD,
                                                       nchar(PP04B_COD)==1~ paste0("0",PP04B_COD,"00"),
                                                       nchar(PP04B_COD)==2~ paste0(PP04B_COD,"00"),
                                                       nchar(PP04B_COD)==3~ paste0("0",PP04B_COD)),
                                       SECTOR= substr(PP04B_COD,1,2),
                                       INFORMALES=case_when( CAT_OCUP==3 & PP07H==2 ~ 1,
                                                             CAT_OCUP==3 & PP07H==1 ~ 0),
                                       PP04D_COD = as.character(PP04D_COD),
                                       PP04D_COD = case_when(nchar(PP04D_COD) == 5 ~ PP04D_COD,
                                                             nchar(PP04D_COD) == 4 ~ paste0("0", PP04D_COD),
                                                             nchar(PP04D_COD) == 3 ~ paste0("00", PP04D_COD),
                                                             nchar(PP04D_COD) == 2 ~ paste0("000", PP04D_COD),
                                                             nchar(PP04D_COD) == 1 ~ paste0("0000", PP04D_COD)),
                                       CALIFICACION = substr(PP04D_COD, 5, 5),
                                       CALIFICACION = case_when(CALIFICACION=="1" ~ "Profesionales",
                                                                CALIFICACION=="2" ~ "Técnicos",
                                                                CALIFICACION=="3" ~ "Operativos",
                                                                CALIFICACION=="4" ~ "No Calificados"),
                                       CALIFICACION = factor(CALIFICACION, c("No Calificados", "Operativos", "Técnicos", "Profesionales")),
                                       TIPOCALIFICACION= case_when(CALIFICACION=="Profesionales" | CALIFICACION== "Técnicos" ~ "Calificado",
                                                                          CALIFICACION=="No Calificados" | CALIFICACION=="Operativos" ~ "No calificado"),
                           SEXO= case_when(CH04==1 ~ "Hombres",
                                           CH04==2 ~ "Mujeres"),
                           horastrabtotales= PP3E_TOT + PP3F_TOT)


#EPH fusionada
ephtotalsd <- ephtotalsd %>%  mutate(PEA= case_when(ESTADO==3 ~ 0,
                                                      ESTADO==4 ~ 0,
                                                      ESTADO==1 ~ 1,
                                                      ESTADO==2 ~ 1),
                                       OCUPADOS= case_when(ESTADO==1 ~ 1,
                                                           ESTADO==2 ~ 0,
                                                           ESTADO==3 ~ 0,
                                                           ESTADO==4 ~ 0),
                                       DESOCUPADOS= case_when(ESTADO==1 ~ 0,
                                                              ESTADO==2 ~ 1),
                                       EMPLEADOS= case_when(PP04A==1 ~ "Empleados Publicos",
                                                            PP04A==2 ~ "Empleados privados",
                                                            PP04A==3 ~ "Otros",
                                                            TRUE ~ NA_character_),
                                       PP04B_COD=as.character(PP04B_COD),
                                       PP04B_COD=case_when(nchar(PP04B_COD)==4~PP04B_COD,
                                                       nchar(PP04B_COD)==1~ paste0("0",PP04B_COD,"00"),
                                                       nchar(PP04B_COD)==2~ paste0(PP04B_COD,"00"),
                                                       nchar(PP04B_COD)==3~ paste0("0",PP04B_COD)),
                                       SECTOR= substr(PP04B_COD,1,2),
                                       INFORMALES=case_when( CAT_OCUP==3 & PP07H==2 ~ 1,
                                                             CAT_OCUP==3 & PP07H==1 ~ 0),
                                       PP04D_COD = as.character(PP04D_COD),
                                       PP04D_COD = case_when(nchar(PP04D_COD) == 5 ~ PP04D_COD,
                                                             nchar(PP04D_COD) == 4 ~ paste0("0", PP04D_COD),
                                                             nchar(PP04D_COD) == 3 ~ paste0("00", PP04D_COD),
                                                             nchar(PP04D_COD) == 2 ~ paste0("000", PP04D_COD),
                                                             nchar(PP04D_COD) == 1 ~ paste0("0000", PP04D_COD)),
                                       CALIFICACION = substr(PP04D_COD, 5, 5),
                                       CALIFICACION = case_when(CALIFICACION=="1" ~ "Profesionales",
                                                                CALIFICACION=="2" ~ "Técnicos",
                                                                CALIFICACION=="3" ~ "Operativos",
                                                                CALIFICACION=="4" ~ "No Calificados"),
                                       CALIFICACION = factor(CALIFICACION, c("No Calificados", "Operativos", "Técnicos", "Profesionales")),
                                       TIPOCALIFICACION= case_when(CALIFICACION=="Profesionales" | CALIFICACION== "Técnicos" ~ "Calificado",
                                                                          CALIFICACION=="No Calificados" | CALIFICACION=="Operativos" ~ "No calificado"))
                                
                                
sectores_eph1t<- left_join(eph1t,caes)
sectores_ephtotal<- left_join(ephtotalsd,caes)

```

\newpage 
\textcolor{graycustom}{\Large Mercado de trabajo: 
Tasas e indicadores socioeconómicos (EPH)}
\newline

Según las proyecciones de INDEC basadas en el último Censo de población, la cantidad de habitantes total de la ciudad en el año 2021 es de 414927 personas. De ese total el 48.83% son hombres y el restante 51.17%, mujeres.

De acuerdo con los datos publicados por el INDEC, basados también en el último Censo Nacional de Población, Hogares y Viviendas (2010), la población por edades se compone de la siguiente manera:

```{r include=FALSE}
#\begin{figure}[h!]
#\includegraphics[width=0.7\columnwidth]{piramide}
#\end{figure}

```



```{r}
Edad <- c("0-14", "15-24", "25-34", "35-44", "45-59", "Mayor o igual a 60")
Hombres <- c(0.28, 0.21, 0.16, 0.11, 0.15, 0.09)
Mujeres <- c(0.25, 0.20, 0.16, 0.12, 0.15, 0.12)
poblacion <- data.frame(Edad, Hombres, Mujeres)
```

```{r }
#Tabla
tabla_1<- poblacion %>% 
  mutate(Hombres=formattable::percent(Hombres), Mujeres=formattable::percent(Mujeres)) %>% 
  kbl(caption="Composición de la población", booktabs = T) %>% 
  kable_styling(latex_options = c("striped", "hover", "condensed"), font_size = 9, position = "center") %>% 
  row_spec(0, color = "white", bold = TRUE, background="#29aee4", font_size = 12) %>% 
  row_spec(seq(1,nrow(poblacion),2), background="#F0FFFF") %>% 
  column_spec(1, width = "18em") %>% 
  column_spec(2, width = "14em") %>%  
  column_spec(3, width = "14em") 

#kableExtra::save_kable(tabla_1,"./graficos_md/tabla_1.jpg")

tabla_1
#svg(filename = 'tabla_1.pdf')

```

\newline
\newline
**Gráfico 1**
\newline
```{r, fig.height=3.5}
#Piramide 
piramide <- poblacion %>% mutate(Hombres=-Hombres) %>% 
  pivot_longer(!Edad, names_to = "Sexo", values_to = "Porcentaje")


piramide_gr <- piramide %>% ggplot(aes(x = Edad, y = Porcentaje, fill = Sexo)) +
  geom_col(position = "stack", width = 0.3) + 
  coord_flip() +
  scale_fill_manual(values=colores) + 
  scale_y_continuous(breaks = c(-0.20,-0.10, 0, 0.10, 0.20), labels = c("20%","10%", "0%","10%", "20%"), limits = c(-0.30,0.30)) + 
  labs(y = "", title ="Piramide poblacional de Corrientes", x = "", caption = "<span style='color: #C0C0C0;'>Fuente: Elaboración propia con \ndatos obtenidos de INDEC.</span> ") + 
  theme(text = element_text(family = "Open Sans"), plot.title = element_markdown(size = 14), plot.title.position = "plot", plot.subtitle = element_markdown(size = 8), axis.title = element_text(size=8), legend.position = "bottom", legend.text = element_text(size = 8), legend.title = element_blank(), axis.text = element_text(colour = "BLACK", family="Open Sans", size = 7), panel.background = element_blank(), panel.grid.major = element_blank(), legend.key.size = unit(0.4, 'cm'), plot.caption = element_markdown(size = 8), plot.caption.position = "panel") 
piramide_gr
ggsave("piramide.svg")




```

\newpage 
\textcolor{graycustom}{\Large Indicadores de participación laboral}
\newline

Los resultados para primer trimestre de 2021 para la Ciudad de Corrientes muestran que la tasa de actividad es del 43.99%.

Del total de la PEA, el 53.81% son hombres y el 46.19% mujeres. Por otro lado, se observa que del total de mujeres el 38.99% forman parte de la PEA, mientras que en el caso de los hombres el porcentaje que forma parte de la PEA alcanza el 49.44%.

La población económicamente activa (PEA), a su vez, está compuesta por los ocupados y desocupados. Este último grupo presiona activamente sobre el mercado laboral en búsqueda de una ocupación.

La definición vista de PEA, no incluye al trabajo no remunerado (doméstico, voluntario y de subsistencia). Esto implica que, en la medición de la actividad de la EPH, no se considera activa a la población que realiza producción o tratamiento de bienes exclusivamente para autoconsumo. Esto trae inconvenientes en cuanto a la subestimación de la participación femenina en la actividad económica. Por la importancia que tiene este tópico en las brechas de género, el tema es tratado especialmente en el "Informe de Género" realizado por el Observatorio Económico de la Ciudad de Corrientes.

A continuación, se aprecian los porcentajes, tanto de hombres como de mujeres, que forman parte de la PEA, desagregados por rangos de edad.




```{r include=FALSE}
## Tasa de participación laboral
### Tasa de participación laboral total de la población

tablapeapt <- eph1t %>% filter (AGLOMERADO==12 & ESTADO!=0) #Primero se filtra la base

#Ahora armamos la tabla (cantidad de 1 sobre cantidad de 0 y 1) y se agrupa entre 0 y 1 (PEA==1), ademas se agrega la cantidad de habitantes dentro de la PEA.
tablapeapt <- tablapeapt %>% group_by(PEA) %>%  summarise((formattable::percent(sum(PONDERA)/sum(tablapeapt$PONDERA))), sum(PONDERA), sum(tablapeapt$PONDERA))
tablapeapt

```

```{r include=FALSE}
### Tasa de participación laboral por sexo
tablapeasexo<- eph1t %>% filter (AGLOMERADO==12 & ESTADO!=0 & PEA==1)
tablapeasexo <- tablapeasexo %>% group_by(CH04) %>%  summarise(sum(PONDERA), formattable::percent(sum(PONDERA)/sum(tablapeasexo$PONDERA)))
tablapeasexo
```

```{r include=FALSE}
#Proporcion de mujeres que conforman la PEA sobre el total de mujeres:
tablapeamujeres <- eph1t %>%  filter(AGLOMERADO==12 & ESTADO!=0 & CH04==2)
tablapeamujeres <- tablapeamujeres %>% group_by(PEA) %>%  summarise(sum(PONDERA)/sum(tablapeamujeres$PONDERA), sum(PONDERA))
tablapeamujeres

#Proporcion de hombres que conforman la PEA sobre el total de hombres:
tablapeahombres <- eph1t %>%  filter(AGLOMERADO==12 & ESTADO!=0 & CH04==1)
tablapeahombres <- tablapeahombres %>% group_by(PEA) %>% summarise(sum(PONDERA)/sum(tablapeahombres$PONDERA), sum(PONDERA))
tablapeahombres
```

```{r}
### Tasa de participación laboral por edad y sexo
#15 a 24 años
#Hombres
hombresact15 <- eph1t %>%  filter(CH04==1 & AGLOMERADO==12 & ESTADO!=0 & CH06<=24 & CH06>=15) 
hombresact15 <- hombresact15 %>%  
  group_by(PEA) %>% 
  summarise(porcentaje=formattable::percent((sum(PONDERA)/sum(hombresact15$PONDERA)),2), Sexo="Hombres", Edad="15-24 años") %>% filter(PEA==1) %>% select(-PEA)


#Mujeres
mujeresact15 <- eph1t %>%  filter(CH04==2 & AGLOMERADO==12 & ESTADO!=0 & CH06<=24 & CH06>=15) 
mujeresact15 <- mujeresact15 %>%  
  group_by(PEA) %>% 
  summarise(porcentaje=formattable::percent((sum(PONDERA)/sum(mujeresact15$PONDERA)),2), Sexo="Mujeres", Edad="15-24 años") %>% filter(PEA==1) %>% select(-PEA)

act15a24 <- bind_rows(hombresact15, mujeresact15)

#25 a 34 años
#Hombres
hombresact25 <- eph1t %>%  filter(CH04==1 & AGLOMERADO==12 & ESTADO!=0 & CH06<=34 & CH06>=25) 
hombresact25 <- hombresact25 %>%  
  group_by(PEA) %>% 
  summarise(porcentaje=formattable::percent((sum(PONDERA)/sum(hombresact25$PONDERA)),2), Sexo="Hombres", Edad="25-34 años") %>% filter(PEA==1) %>% select(-PEA)

#Mujeres
mujeresact25 <- eph1t %>%  filter(CH04==2 & AGLOMERADO==12 & ESTADO!=0 & CH06<=34 & CH06>=25) 
mujeresact25 <- mujeresact25 %>%  
  group_by(PEA) %>% 
  summarise(porcentaje=formattable::percent((sum(PONDERA)/sum(mujeresact25$PONDERA)),2), Sexo="Mujeres", Edad="25-34 años") %>% filter(PEA==1) %>% select(-PEA)

act25a34 <- bind_rows(hombresact25, mujeresact25)

#35 a 44 años
#Hombres
hombresact35 <- eph1t %>%  filter(CH04==1 & AGLOMERADO==12 & ESTADO!=0 & CH06<=44 & CH06>=35) 
hombresact35 <- hombresact35 %>%  
  group_by(PEA) %>% 
  summarise(porcentaje=formattable::percent((sum(PONDERA)/sum(hombresact35$PONDERA)),2), Sexo="Hombres", Edad="35-44 años") %>% filter(PEA==1) %>% select(-PEA)

#Mujeres
mujeresact35 <- eph1t %>%  filter(CH04==2 & AGLOMERADO==12 & ESTADO!=0 & CH06<=44 & CH06>=35) 
mujeresact35 <- mujeresact35 %>%  
  group_by(PEA) %>% 
  summarise(porcentaje=formattable::percent((sum(PONDERA)/sum(mujeresact35$PONDERA)),2), Sexo="Mujeres", Edad="35-44 años") %>% filter(PEA==1) %>% select(-PEA)

act35a44 <- bind_rows(hombresact35, mujeresact35)

#45 a 59 años
#Hombres
hombresact45 <- eph1t %>%  filter(CH04==1 & AGLOMERADO==12 & ESTADO!=0 & CH06<=59 & CH06>=45) 
hombresact45 <- hombresact45 %>%  
  group_by(PEA) %>% 
  summarise(porcentaje=formattable::percent((sum(PONDERA)/sum(hombresact45$PONDERA)),2), Sexo="Hombres", Edad="45-59 años") %>% filter(PEA==1) %>% select(-PEA)

#Mujeres
mujeresact45 <- eph1t %>%  filter(CH04==2 & AGLOMERADO==12 & ESTADO!=0 & CH06<=59 & CH06>=45) 
mujeresact45 <- mujeresact45 %>%  
  group_by(PEA) %>% 
  summarise(porcentaje=formattable::percent((sum(PONDERA)/sum(mujeresact45$PONDERA)),2), Sexo="Mujeres", Edad="45-59 años") %>% filter(PEA==1) %>% select(-PEA)

act45a59 <- bind_rows(hombresact45, mujeresact45)

#+60
#Hombres
hombresact60 <- eph1t %>%  filter(CH04==1 & AGLOMERADO==12 & ESTADO!=0 & CH06>=60) 
hombresact60 <- hombresact60 %>%  
  group_by(PEA) %>% 
  summarise(porcentaje=formattable::percent((sum(PONDERA)/sum(hombresact60$PONDERA)),2), Sexo="Hombres", Edad="Igual o mayor a 60 años") %>% filter(PEA==1) %>% select(-PEA)

#Mujeres
mujeresact60 <- eph1t %>%  filter(CH04==2 & AGLOMERADO==12 & ESTADO!=0 & CH06>=60) 
mujeresact60 <- mujeresact60 %>%  
  group_by(PEA) %>% 
  summarise(porcentaje=formattable::percent((sum(PONDERA)/sum(mujeresact60$PONDERA)),2), Sexo="Mujeres", Edad="Igual o mayor a 60 años") %>% filter(PEA==1) %>% select(-PEA)

act60 <- bind_rows(hombresact60, mujeresact60)

tabla_actividad <- bind_rows(act15a24, act25a34, act35a44, act45a59, act60)
tablakg_2 <- tabla_actividad %>% pivot_wider(names_from = Sexo, values_from = porcentaje)
```


```{r}
#Tabla
tablakg_2<- tablakg_2 %>% 
  kbl(caption="Participación laboral por sexo y edad", booktabs = T) %>% 
  kable_styling(latex_options = c("striped", "hover", "condensed"), font_size = 9, position = "center") %>% 
  row_spec(0, color = "white", bold = TRUE, background="#29aee4", font_size = 12) %>% 
  row_spec(seq(1,nrow(tablakg_2),2), background="#F0FFFF") %>% 
  column_spec(1, width = "18em") %>% 
  column_spec(2, width = "14em") %>%  
  column_spec(3, width = "14em")
tablakg_2
 
 # %>%  save_kable(file = "tablakg_2.svg")

#svg("tablakg_2.svg")

# Código del gráfico
#tablakg_1
# Cerramos el dispositivo
#dev.off() 


```

\newline
\newline
**Gráfico 2**
\newline
```{r, fig.height=4}
#Grafico
grafico1 <- tabla_actividad %>% ggplot(mapping = aes(x=Edad, y=porcentaje, fill=Sexo)) + 
  geom_chicklet(position = position_dodge(width = 0.75), width=0.7, show.legend = F) +
  scale_fill_manual(values=colores) + scale_y_continuous(labels = percent, limits = c(0,1)) + 
  labs(y = "Tasa de participación laboral", title ="Participación laboral por edad para <span style = 'color: #29aee4;'>**hombres**</span> y <span style='color: #0c8136;'>**mujeres**</span> ", subtitle ="Primer trimestre 2021", x = "", caption = "<span style='color: #C0C0C0;'>Fuente: Elaboración propia con \ndatos obtenidos de INDEC.</span> ") + 
  theme(text = element_text(family = "Open Sans"), plot.title = element_markdown(size = 14), plot.title.position = "plot", plot.subtitle = element_text(size = 8), axis.title = element_text(size=8), legend.position = "bottom", legend.text = element_text(size = 8), legend.title = element_blank(), axis.text = element_text(colour = "BLACK", family="Open Sans", size = 7), panel.background = element_blank(), panel.grid.major = element_blank(), plot.caption = element_markdown(size=8)) 
grafico1
ggsave("grafico1.svg") #ver despues q paso aca con el color
```

Se puede observar que, con excepción al rango etario de 15 a 24 años, existe una brecha en la tasa de actividad que muestra que hay menos mujeres participando en el mercado laboral, en comparación a los hombres.

A modo de observación, para ambos sexos, el porcentaje máximo de participación se encuentra entre los 35 a 44 años.

Tanto en la tabla como en el Gráfico 3 se exponen los porcentajes tanto de hombres como de mujeres pertenecientes a la PEA, desagregados por el nivel de educación alcanzado, junto con las respectivas brechas. Se entiende como brecha a la diferencia entre el porcentaje de hombres y mujeres que conforman la PEA para cada nivel educativo.

```{r include=FALSE}
### Tasa de participación laboral por sexo y nivel educativo
#Primaria completa
#Hombres:
hombresprim <- eph1t %>%  filter(CH04==1 & AGLOMERADO==12 & ESTADO!=0 & NIVEL_ED %in% c(2,3))
hombresprim <- hombresprim %>% group_by(PEA) %>% summarise(porcentaje=formattable::percent((sum(PONDERA)/sum(hombresprim$PONDERA)),2), Sexo="Hombres", Nivel="Primaria Completa") %>% filter(PEA==1) %>% select(-PEA)

#Mujeres:
mujeresprim <- eph1t %>%  filter(CH04==2 & AGLOMERADO==12 & ESTADO!=0 & NIVEL_ED %in% c(2,3))
mujeresprim <- mujeresprim %>% group_by(PEA) %>% summarise(porcentaje=formattable::percent((sum(PONDERA)/sum(mujeresprim$PONDERA)),2), Sexo="Mujeres", Nivel="Primaria Completa") %>% filter(PEA==1) %>% select(-PEA)

primariacomp <- bind_rows(hombresprim, mujeresprim) %>% mutate("Brecha"=formattable::percent((0.4848-0.2125)))


#Secundaria completa
#Hombres:
hombressec <- eph1t %>% filter(CH04==1 & AGLOMERADO==12 & ESTADO!=0 & NIVEL_ED %in% c(4,5))
hombressec <- hombressec %>% group_by(PEA) %>% summarise(porcentaje=formattable::percent((sum(PONDERA)/sum(hombressec$PONDERA)),2), Sexo="Hombres", Nivel="Secundaria Completa") %>% filter(PEA==1) %>% select(-PEA)

#Mujeres:
mujeressec <- eph1t %>%  filter(CH04==2 & AGLOMERADO==12 & ESTADO!=0 & NIVEL_ED %in% c(4,5))
mujeressec <- mujeressec %>% group_by(PEA) %>% summarise(porcentaje=formattable::percent((sum(PONDERA)/sum(mujeressec$PONDERA)),2), Sexo="Mujeres", Nivel="Secundaria Completa") %>% filter(PEA==1) %>% select(-PEA)


secundariacomp <- bind_rows(hombressec, mujeressec) %>% mutate("Brecha"=formattable::percent((0.6582-0.5618))) 


#Superior completo
#Hombres:
hombressup <- eph1t %>%  filter(CH04==1 & AGLOMERADO==12 & ESTADO!=0 & NIVEL_ED==6)
hombressup <- hombressup %>% group_by(PEA) %>% summarise(porcentaje=formattable::percent((sum(PONDERA)/sum(hombressup$PONDERA)),2), Sexo="Hombres", Nivel="Superior Completo") %>% filter(PEA==1) %>% select(-PEA)

#Mujeres:
mujeressup <- eph1t %>%  filter(CH04==2 & AGLOMERADO==12 & ESTADO!=0 & NIVEL_ED==6)
mujeressup <- mujeressup %>% group_by(PEA) %>% summarise(porcentaje=formattable::percent((sum(PONDERA)/sum(mujeressup$PONDERA)),2), Sexo="Mujeres", Nivel="Superior Completo") %>% filter(PEA==1) %>% select(-PEA)


superiorcomp <- bind_rows(hombressup, mujeressup) %>% mutate("Brecha"=formattable::percent((0.8388-0.7390)))


nivelalcanzado <- bind_rows(primariacomp, secundariacomp, superiorcomp)

```

```{r}
tablakg_3 <- nivelalcanzado %>% pivot_wider(names_from = Sexo, values_from = porcentaje)
col_order <- c("Nivel", "Hombres", "Mujeres", "Brecha")
tablakg_3 <- tablakg_3[, col_order]

tablakg_3 %>% 
  kbl(caption="Participación laboral por sexo y nivel educativo", booktabs = T) %>% 
  kable_styling(latex_options = c("striped", "hover", "condensed"), font_size = 9, position = "center") %>% 
  row_spec(0, color = "white", bold = TRUE, background="#29aee4", font_size = 12) %>% 
  row_spec(seq(1,nrow(tablakg_3),2), background="#F0FFFF")  %>% 
  column_spec(1, width = "12em") %>% 
  column_spec(2, width = "10em") %>%  
  column_spec(3, width = "10em") %>% 
  column_spec(4, width = "10em")


```

\newline
\newline
**Gráfico 3**
\newline
```{r, fig.height=4}
grafico2 <- nivelalcanzado %>% ggplot() + geom_chicklet(aes(x=Nivel, y=porcentaje, fill=Sexo), position = position_dodge(), width = 0.7, show.legend = F) + 
  geom_point(aes(x=Nivel, y=Brecha), shape=15, color="#e7930b") +  
  geom_line(aes(x=Nivel, y=Brecha, group = 1), color="#f4a018", size=1.) +
  scale_y_continuous(labels = percent, limits = c(0,1)) + scale_fill_manual(values=colores) + 
  labs(title ="Participación laboral según nivel educativo para <br><span style = 'color: #29aee4;'>**hombres**</span>, <span style='color: #0c8136;'>**mujeres**</span> y <span style = 'color: #f4a018;'>**brecha**</span>", subtitle = "Primer trimestre 2021", x = "Nivel alcanzado", y="Tasa de participación laboral", caption = "<span style='color: #C0C0C0;'>Fuente: Elaboración propia con \ndatos obtenidos de INDEC.</span> ") + 
  theme(text = element_text(family = "Open Sans"), plot.title = element_markdown(size = 14), plot.title.position = "plot", plot.subtitle = element_text(size = 8), axis.title = element_text(size=8), legend.position = "bottom", legend.text = element_text(size = 8), legend.title = element_text(), axis.text = element_text(colour = "BLACK", family="Open Sans", size = 7), panel.background = element_blank(), panel.grid.major = element_blank(), plot.caption = element_markdown(size=8))    
grafico2

ggsave("grafico2.svg")
```



La mayor brecha de participación entre sexos se encuentra en el nivel primario.

Los valores que se presentan y grafican a continuación corresponden al promedio de horas semanales que trabajan tanto hombres como mujeres, desagregados por edad.

```{r include=FALSE}
## Cantidad de horas trabajadas
### Cantidad de horas trabajadas por edad y sexo
#15-24 años
horastrab15 <- eph1t %>% 
  filter (AGLOMERADO==12 & ESTADO!=0 & CH06<=24 & CH06>=15 & !is.na(horastrabtotales))
horastrab15 <- horastrab15 %>%  group_by(SEXO) %>% summarise(horas=horastrabtotales%*%PONDERA/sum(PONDERA), Edad= "15-24 años") %>% 
  arrange(horas) %>% 
  mutate(Brecha=horas- lag(horas, default = first(horas)))
brecha15= round(as.numeric(horastrab15[2, "Brecha"]),2)
horastrab15 <- horastrab15 %>% mutate(Brecha= brecha15)


horastrab25 <- eph1t %>% filter (AGLOMERADO==12 & ESTADO!=0 & CH06<=34 & CH06>=25 & !is.na(horastrabtotales))
horastrab25 <- horastrab25 %>%  group_by(SEXO) %>% summarise(horas=horastrabtotales%*%PONDERA/sum(PONDERA), Edad="25-34 años") %>% 
  arrange(horas) %>% 
  mutate(Brecha=horas- lag(horas, default = first(horas))) 
brecha25= round(as.numeric(horastrab25[2, "Brecha"]),2)
horastrab25 <- horastrab25 %>% mutate(Brecha= brecha25)


#35 a 44
horastrab35 <- eph1t %>% filter (AGLOMERADO==12 & ESTADO!=0 & CH06<=44 & CH06>=35 & !is.na(horastrabtotales))
horastrab35 <- horastrab35 %>%  group_by(SEXO) %>% summarise(horas=horastrabtotales%*%PONDERA/sum(PONDERA), Edad="35-44 años") %>% 
  arrange(horas) %>% 
  mutate(Brecha=horas- lag(horas, default = first(horas))) 
brecha35= round(as.numeric(horastrab35[2, "Brecha"]),2)
horastrab35 <- horastrab35 %>% mutate(Brecha= brecha35)


#45 a 59
horastrab45 <- eph1t %>% filter (AGLOMERADO==12 & ESTADO!=0 & CH06<=59 & CH06>=45 & !is.na(horastrabtotales))
horastrab45 <- horastrab45 %>%  group_by(SEXO) %>% summarise(horas=horastrabtotales%*%PONDERA/sum(PONDERA), Edad="45-59 años")
horastrab45 <- horastrab45 %>% 
  arrange(horas) %>% 
  mutate(Brecha=horas- lag(horas, default = first(horas))) 
brecha45= round(as.numeric(horastrab45[2, "Brecha"]),2)
horastrab45 <- horastrab45 %>% mutate(Brecha= brecha45)


#mayores de 60
horastrab60 <- eph1t %>% filter (AGLOMERADO==12 & ESTADO!=0 & CH06>=60 & !is.na(horastrabtotales))
horastrab60 <- horastrab60 %>%  group_by(SEXO) %>% summarise(horas=horastrabtotales%*%PONDERA/sum(PONDERA), Edad="Igual o mayor a 60 años")
horastrab60 <- horastrab60 %>% 
  arrange(horas) %>% 
  mutate(Brecha=horas- lag(horas, default = first(horas))) 
brecha60= round(as.numeric(horastrab60[2, "Brecha"]),2)
horastrab60 <- horastrab60 %>% mutate(Brecha= brecha60)


horastrabajadas <- bind_rows(horastrab15, horastrab25, horastrab35, horastrab45, horastrab60)
horastrabajadas
```

```{r include=FALSE}
#### Totales
#Total mujeres y hombres
horastrab <- eph1t %>% filter (AGLOMERADO==12 & ESTADO!=0 & !is.na(horastrabtotales))
horastrab <- horastrab %>%  group_by(SEXO) %>% summarise(horastrabtotales%*%PONDERA/sum(PONDERA))
horastrab

#Total de la poblacion
horastrab <- eph1t %>% filter (AGLOMERADO==12 & ESTADO!=0 & !is.na(horastrabtotales))
horastrab <- horastrab %>% summarise(horastrabtotales%*%PONDERA/sum(PONDERA))
horastrab

```


```{r}
tablakg_4 <- horastrabajadas  %>%  pivot_wider(names_from = SEXO, values_from = horas) %>% mutate(Hombres=round(Hombres, 2), Mujeres=round(Mujeres, 2))  
col_order <- c("Edad", "Hombres", "Mujeres", "Brecha")
tablakg_4 <- tablakg_4[, col_order] 

tablakg_4 %>% 
  kbl(caption="Carga laboral semanal por sexo y edad", booktabs = T) %>% 
  kable_styling(latex_options = c("striped"), font_size = 9, position = "center") %>% 
  row_spec(0, color = "white", bold = TRUE, background="#29aee4", font_size = 12) %>% 
  row_spec(seq(1,nrow(tablakg_4),2), background="#F0FFFF") %>% 
  column_spec(1, width = "12em") %>% 
  column_spec(2, width = "10em") %>%  
  column_spec(3, width = "10em") %>% 
  column_spec(4, width = "10em")
```

\newline
\newline
**Gráfico 4**
\newline
```{r, fig.height=3.5}
#Grafico 3
#Tabla para gráfico
horastrabajadasgr <- horastrabajadas %>% mutate(horas=round(horas))
horastrabajadasgr <- horastrabajadasgr %>% pivot_wider(names_from = SEXO, values_from = horas)


horastrabajadas_hombres <- horastrabajadas %>% filter(SEXO=="Hombres") %>% mutate(horas=round(horas))
horastrabajadas_mujeres <- horastrabajadas %>% filter(SEXO=="Mujeres") %>% mutate(horas=round(horas))

grafico3<- horastrabajadasgr %>% ggplot() + geom_dumbbell(aes(y=Edad, x=Mujeres, xend=Hombres),
size=1.2, color="#b2b2b2", size_x=3, size_xend = 3, colour_x =colores[2], colour_xend =colores[1])+
  geom_text(aes(x=Mujeres, y=Edad, label=Mujeres), color="BLACK", size=2.75, vjust=2.5, family="Open Sans") + 
  geom_text(aes(x=Hombres, y=Edad, label=Hombres), color="BLACK", size=2.75, vjust=2.5, family="Open Sans") + 
  labs(fill="", title = "Carga laboral semanal por edad de <span style='color: #29aee4;'>**Hombres**</span> y <span style='color: #0c8136;'>**Mujeres**</span>", subtitle = "Primer trimestre 2021", caption = "<span style='color: #C0C0C0;'>Fuente: Elaboración propia con \ndatos obtenidos de INDEC.</span> ", x="Horas trabajadas") + 
  ylab("")  + 
  theme(axis.title = element_text(), aspect.ratio=0.5, axis.text = element_text(color = "BLACK"), legend.position = "right", title = element_text(), panel.grid.major = element_blank(), legend.text = element_text(), panel.background = element_blank())  + 
  scale_fill_manual(values = colores, aesthetics = "color")  + 
  labs(color="") + 
  theme(legend.key = element_blank(), panel.grid.major.y =  element_line(colour = "BLACK", linetype = "dotted"), axis.text.y = element_text(hjust = 0), plot.title.position = "plot", plot.title = element_markdown(), text = element_text(family = "Open Sans" ), plot.caption = element_markdown(size=8))
grafico3
ggsave("grafico3.svg")
```

Se observa que para todos los rangos etarios los hombres tienen una carga laboral superior a las mujeres, dándose las brechas más grandes para el primer caso, de 13.33 horas en promedio y para los mayores a 60 años de 12.52 horas.

Por último, la tasa de empleo en la Ciudad de Corrientes para el trimestre en cuestión asciende 39.63%, esta tasa se calcula como el cociente entre el total de ocupados y la población total de referencia. Por su parte, la tasa de desocupación, que se calcula como el cociente entre desocupados y la Población Económicamente Activa (PEA), es del 9.93%.

```{r include= FALSE}
## Tasas
### Tasa de empleo
empleo <- eph1t %>% filter(AGLOMERADO==12 & !is.na(OCUPADOS))
empleo <- empleo %>%  group_by(OCUPADOS) %>%  summarise(formattable::percent(sum(PONDERA)/sum(empleo$PONDERA)))
empleo
```

```{r include=FALSE}
### Tasa de desocupación
desocupacion <- eph1t %>% filter(AGLOMERADO==12 & !is.na(DESOCUPADOS))
desocupacion <- desocupacion %>%  group_by(DESOCUPADOS) %>%  summarise(formattable::percent(sum(PONDERA)/sum(desocupacion$PONDERA)))
desocupacion
```
\newline
\newline
**Gráfico 5**
\newline
```{r, fig.height=4}
#Graficos evolución desocupación y empleo
#Para el gráfico se importa el csv con la evolución de las tasas de empleo y desocupación 
Tasas<-read.csv("tasas_empleo_desocupacion.csv", sep = ";", colClasses = "character")
Tasas$empleo <- as.numeric(Tasas$empleo)
Tasas$desocupacion <- as.numeric(Tasas$desocupacion)
Tasas <- Tasas %>% mutate(fecha=seq(as.Date("2016/04/01"), by = "quarter", length.out = 20) ) 

grafico4 <- Tasas %>%  ggplot(aes(x=fecha, y=empleo)) +  
  geom_col(size=1, show.legend = F, fill="#1ba2d8") + 
  geom_line(aes(x=fecha, y=desocupacion, group = 1), color="#0c8136", size=1) + 
  scale_y_continuous(limits = c(0,0.5), labels = percent_format(accuracy = 1.)) +  
  labs(y = "", title ="Evolución de Tasas 2016-2021", subtitle ="<span style = 'color:  #1ba2d8 ;'>**Empleo**</span> y <span style='color: #0c8136;'>**Desocupación**</span>", x="", caption = "<span style='color: #C0C0C0;'>Fuente: Elaboración propia con \ndatos obtenidos de INDEC.</span> ") + 
  theme(text = element_text(family = "Open Sans"), plot.title = element_markdown(size=14), plot.title.position = "plot", plot.subtitle = element_markdown(size = 8), axis.title = element_text(size=8), axis.text = element_text(colour = "BLACK", family="Open Sans", size = 7), panel.background = element_blank(), panel.grid.major = element_blank(), legend.title = element_blank(), legend.position = "bottom", aspect.ratio = (0.5), axis.text.x=element_text(angle=60, hjust=1), plot.caption = element_markdown(size = 8)) +
  scale_color_manual(values = colores) + 
  scale_x_date(date_breaks = "4 month", date_labels = "%B %Y") 
grafico4 

ggsave("grafico4.svg")
```

\newpage
\textcolor{graycustom}{\Large Empleo público y privado}
\newline

Del total de empleados de la ciudad, el porcentaje de empleados públicos es de 24.95% siendo 74.19% trabajadores pertenecientes al sector privado, quedando el ínfimo porcentaje restante sin especificar.

```{r include=FALSE}
### Cantidad de empleados
empleados <- eph1t %>% filter(AGLOMERADO==12 & !is.na(EMPLEADOS) & OCUPADOS==1)
table(empleados$EMPLEADOS) #Se filtra al tipo "otros"
empleados <- empleados %>% filter(EMPLEADOS!="Otros") %>%
  group_by(EMPLEADOS) %>%  
  summarise(sum(PONDERA))
empleados <- empleados  %>% mutate(porcentaje=(`sum(PONDERA)`/sum(empleados$`sum(PONDERA)`))) %>%
  select(EMPLEADOS, porcentaje) %>% 
  mutate(numeros=round(porcentaje*100,0))
empleados
```

\newline
\newline
**Gráfico 6**
\newline
```{r, fig.height=3.5}
#Grafico 5
#remotes::install_github("hrbrmstr/waffle")

grafico5 <- empleados %>% ggplot(mapping = aes(fill=EMPLEADOS, values=numeros)) +  
  geom_waffle(n_rows=10, size=1.1, show.legend = F, colour = "white") + 
  theme_void() +
  scale_fill_manual(values = colores) +  
  labs(title="Composición del empleo <span style = 'color: #29aee4;'>**privado**</span> y <span style='color: #0c8136;'>**público**</span> ", subtitle = "Primer trimestre 2021", caption = "<span style='color: #C0C0C0;'>Fuente: Elaboración propia con \ndatos obtenidos de INDEC.</span> ") + 
  theme(plot.title = element_markdown(size=14), text = element_text(family = "Open Sans"),  plot.title.position = "plot", plot.caption = element_markdown(size = 8))
grafico5

ggsave("grafico5.svg")
```

En el sector público, el promedio de edad de los trabajadores es de 45 años, mientras que en el sector privado es de 38, trabajando 28 y 36 horas semanales en promedio en el sector público y privado, respectivamente. A su vez, el Estado cuenta con una calificación laboral del 53.67%, mientras que el sector privado, tan solo del 23.81%.

Por otro lado, el sector público se compone de una participación de 50.62% hombres y 49.38% mujeres. Mientras que, en el sector privado, el porcentaje de hombres llega al 55.12%.


```{r include=FALSE}
### Promedio de edad
promedioedad<- eph1t %>% filter(AGLOMERADO==12 &  OCUPADOS==1)
promedioedad<- promedioedad %>% group_by(EMPLEADOS) %>% summarise((CH06%*%PONDERA)/sum(PONDERA))
promedioedad
```


```{r include=FALSE}
### Carga laboral
#Sector público
cargalaboralpub <- eph1t %>% filter (AGLOMERADO==12 & ESTADO!=0 & !is.na(horastrabtotales) & PP04A==1)
cargalaboralpub <- cargalaboralpub %>% summarise(horastrabtotales%*%PONDERA/sum(PONDERA))
cargalaboralpub

#Sector privado
cargalaboralpriv <- eph1t %>% filter (AGLOMERADO==12 & ESTADO!=0 & !is.na(horastrabtotales) & PP04A==2)
cargalaboralpriv <- cargalaboralpriv %>% summarise(horastrabtotales%*%PONDERA/sum(PONDERA))
cargalaboralpriv
```


```{r include=FALSE}
### Calificación
#Sector público
clasificacionepub<- eph1t %>% filter(AGLOMERADO==12 & !is.na(CALIFICACION) & PP04A==1) 
clasificacionepub<- clasificacionepub %>% group_by(TIPOCALIFICACION) %>% summarise(porcentaje=formattable::percent(sum(PONDERA)/sum(clasificacionepub$PONDERA)), sum(PONDERA), sum(clasificacionepub$PONDERA))
clasificacionepub 

#Sector privado
clasificacionepr<- eph1t %>% filter(AGLOMERADO==12 & !is.na(CALIFICACION) & PP04A==2)
clasificacionepr<- clasificacionepr %>% group_by(TIPOCALIFICACION) %>% summarise(porcentaje=formattable::percent(sum(PONDERA)/sum(clasificacionepr$PONDERA)),  sum(PONDERA), sum(clasificacionepr$PONDERA))
clasificacionepr

```


```{r include=FALSE}
### Composición por sexo
#Sector público
composicionempleadospu <- eph1t %>% filter(AGLOMERADO==12 & !is.na(EMPLEADOS) & PP04A==1)
composicionempleadospu <- composicionempleadospu %>%  group_by(SEXO) %>%  summarise(sum(PONDERA))
composicionempleadospu <- composicionempleadospu %>% mutate(porcentaje=formattable::percent(`sum(PONDERA)`/sum(composicionempleadospu$`sum(PONDERA)`)),  Empleo= "Publico")

#Sector privado
composicionempleadospr <- eph1t %>% filter(AGLOMERADO==12 & !is.na(EMPLEADOS) & PP04A==2)
composicionempleadospr <- composicionempleadospr %>%  group_by(SEXO) %>%  summarise(sum(PONDERA))
composicionempleadospr <- composicionempleadospr %>% mutate(porcentaje=formattable::percent(`sum(PONDERA)`/sum(composicionempleadospr$`sum(PONDERA)`)), Empleo= "Privado")

composicionempleados <- bind_rows(composicionempleadospr, composicionempleadospu)
composicionempleados
```

```{r, fig.height=3.5, include=FALSE}
#Graficos
## EMPLEO PRIVADO
composicionempleadospr$ymax <- cumsum(composicionempleadospr$porcentaje)
composicionempleadospr$ymin <- formattable::percent(c(0, head(composicionempleadospr$ymax, n=-1)))

composicionempleadospr$labelPosition <- (composicionempleadospr$ymax + composicionempleadospr$ymin) / 2

#Label
composicionempleadospr$label <- paste0(composicionempleadospr$SEXO, "\n ", composicionempleadospr$porcentaje)

dona1 <- ggplot(composicionempleadospr, aes(ymax=ymax, ymin=ymin, xmax=4, xmin=3, fill=SEXO)) +
  geom_rect() +
  geom_text( x=1.55, aes(y=labelPosition, label=label, color=SEXO), size=4) +
  scale_fill_manual(values = c("#f4a018", "#e22172")) +
  scale_colour_manual(values=c("#f4a018", "#e22172")) +
  coord_polar(theta="y") +
  xlim(c(-1, 4)) +
  labs(title = "Empleo privado", subtitle = "Primer trimestre 2021", caption = "<span style='color: #C0C0C0;'>Fuente: Elaboración propia con <br> datos obtenidos de INDEC.</span> ") +
  theme_void() +
  theme(legend.position = "none", text = element_text(family = "Open Sans"), plot.title =element_text(size = 14), plot.subtitle = element_text(size = 8), legend.text = element_text(size = 8), plot.caption = element_markdown(size=8)) 
dona1
ggsave("grafico6.1.svg")
```

\newline
\newline
**Gráfico 7**
\newline
```{r, fig.height=3.5}
#EMPLEO PUBLICO
composicionempleadospu$ymax <- cumsum(composicionempleadospu$porcentaje)
composicionempleadospu$ymin <- formattable::percent(c(0, head(composicionempleadospu$ymax, n=-1)))

composicionempleadospu$labelPosition <- (composicionempleadospu$ymax + composicionempleadospu$ymin) / 2

composicionempleadospu$label <- paste0(composicionempleadospu$SEXO, "\n ", composicionempleadospu$porcentaje)

dona2 <- ggplot(composicionempleadospu, aes(ymax=ymax, ymin=ymin, xmax=4, xmin=3, fill=SEXO)) +
  geom_rect() +
  geom_text( x=1.55, aes(y=labelPosition, label=label, color=SEXO), size=4) +
  scale_fill_manual(values = c("#29aee4","#0c8136")) +
  scale_colour_manual(values=c("#29aee4","#0c8136")) +
  coord_polar(theta="y") +
  xlim(c(-1, 4)) +
  labs(title = "Empleo público", subtitle = "Primer trimestre 2021", caption = "<span style='color: #C0C0C0;'>Fuente: Elaboración propia con <br> datos obtenidos de INDEC.</span> ") +
  theme_void() +
  theme(legend.position = "none", text = element_text(family = "Open Sans"), plot.title =element_text(size = 14), plot.subtitle = element_text(size = 8), legend.text = element_text(size = 8), plot.caption = element_markdown(size=8)) 


ggsave("grafico6.2.svg")

figure <- ggarrange(dona1, dona2, ncol = 2, nrow = 1)
figure
```

En términos de la composición por sectores en el empleo público (Gráfico 9), la "Administración Pública" cuenta con la mayor participación laboral, ocupando un 44.54% del total de empleos públicos, seguida por la "Enseñanza" en todos sus niveles, con un 30.70% del total de empleos y en tercer lugar el rubro de la "Salud", con un 15.07% de la participación.

```{r include=FALSE}
### Composición por sectores de actividad del sector público
caract<- eph1t %>% group_by(SECTOR) %>% filter(OCUPADOS==1) %>% count() 

table(sectores_eph1t$SECTOR_ACT)

spublico<- sectores_eph1t %>% filter(AGLOMERADO==12 & PP04A==1)
spublico <- spublico %>% group_by(SECTOR_ACT) %>% summarise(proporcion=(sum(PONDERA)/sum(spublico$PONDERA)), cantidad=sum(PONDERA)) %>% arrange(-proporcion) 
spublico
```

\newline
\newline
**Gráfico 8**
\newline
```{r, fig.height=4}
#Gráfico 7
grafspublico <- spublico %>% mutate(principal=case_when(proporcion<0.10 ~"Otros",
                                                            T ~ as.character(SECTOR_ACT)))
grafspublico <- grafspublico %>% group_by(principal) %>% summarise(porcentaje=formattable::percent(sum(proporcion))) %>% arrange(-porcentaje) 



grafspublico$principal[grafspublico$principal %in% "ADMINISTRACIÓN PÚBLICA Y DEFENSA; PLANES DE SEGURO SOCIAL OBLIGATORIO"] <- "ADMIN. PÚBLICA Y DEFENSA;  \nPLANES DE SEGURO SOCIAL OBLIGATORIO"

grafspublico$principal[grafspublico$principal %in% "SALUD HUMANA Y SERVICIOS SOCIALES"] <- "SALUD HUMANA Y \nSERVICIOS SOCIALES"

grafico7 <- grafspublico %>% ggplot(aes(area = porcentaje , label =paste(principal, porcentaje,sep = "|"), fill=principal)) +
  geom_treemap(show.legend = F) + geom_treemap_text(show.legend = F,min.size = 2, family="Open Sans", grow = TRUE, colour = "white", place = "center") + scale_fill_manual(values=colores)+ labs(title = "Composición del sector público", subtitle = "Primer trimestre 2021", fill="", caption = "<span style='color: #C0C0C0;'>Fuente: Elaboración propia con datos obtenidos de INDEC.</span>") +  theme(text = element_text(family = "Open Sans"),plot.title = element_text(size = 14), plot.subtitle = element_text(size = 8), aspect.ratio = 0.7, plot.background = element_blank(),panel.grid.major = element_blank() ,panel.grid.minor = element_blank(), panel.border = element_blank(), plot.caption = element_markdown(size=8)) 
grafico7

ggsave("grafico7.svg")

```
\newpage
\textcolor{graycustom}{\Large Tasas de informalidad laboral}
\newline

Para el análisis del trabajo no registrado, se construye una tasa de informalidad que relaciona la cantidad de personas que poseen un empleo en relación de dependencia, pero no perciben aportes jubilatorios por el mismo. En la tabla y el gráfico siguiente se presenta información relacionada a la población que trabaja de manera informal desagregada tanto por edad como por sexo:

```{r include=FALSE}
### Total
informalidadtot<- eph1t %>% filter(AGLOMERADO==12 & !is.na(INFORMALES))
informalidadtot<- informalidadtot %>% group_by(INFORMALES) %>% summarise(sum(PONDERA)/sum(informalidadtot$PONDERA), sum(PONDERA))
informalidadtot
```

```{r include=FALSE}
### Por sexo
#Mujeres
informalidad<- eph1t %>% filter(AGLOMERADO==12 & !is.na(INFORMALES))
informales<- informalidad %>% filter(CH04==2)
informales1<- informales %>% group_by(INFORMALES) %>% summarise(sum(PONDERA)/sum(informales$PONDERA), sum(PONDERA))
informales1 

#Hombres
informalidad<- eph1t %>% filter(AGLOMERADO==12 & !is.na(INFORMALES))
informales<- informalidad %>% filter(CH04==1)
informales1<- informales %>% group_by(INFORMALES) %>% summarise(sum(PONDERA)/sum(informales$PONDERA))
informales1


```

```{r include=FALSE}
### Informalidad por edad y sexo
#15-24 años
#Hombres
hombres <- eph1t %>%  filter(CH04==1 & AGLOMERADO==12 & ESTADO!=0 & CH06<=24 & CH06>=15 & !is.na(INFORMALES))
hombres <- hombres %>%  group_by(INFORMALES) %>% summarise(porcentaje=formattable::percent(sum(PONDERA)/sum(hombres$PONDERA)), Sexo="Hombres", Edad="15-24 años")%>% filter(INFORMALES==1)

#Mujeres
mujeres <- eph1t %>%  filter(CH04==2 & AGLOMERADO==12 & ESTADO!=0 & CH06<=24 & CH06>=15 & !is.na(INFORMALES))
mujeres <- mujeres %>%  group_by(INFORMALES) %>%  summarise (porcentaje=formattable::percent(sum(PONDERA)/sum(mujeres$PONDERA)), Sexo="Mujeres", Edad="15-24 años")%>% filter(INFORMALES==1)
mujeres 

inf15 <- bind_rows(hombres, mujeres) 


#25-34 años
#Hombres
hombres <- eph1t %>%  filter(CH04==1 & AGLOMERADO==12 & ESTADO!=0 & CH06<=34 & CH06>=25 & !is.na(INFORMALES))
hombres <- hombres %>%  group_by(INFORMALES) %>% summarise(porcentaje=formattable::percent(sum(PONDERA)/sum(hombres$PONDERA)), Sexo="Hombres", Edad="25-34 años") %>% filter(INFORMALES==1)

#Mujeres
mujeres <- eph1t %>%  filter(CH04==2 & AGLOMERADO==12 & ESTADO!=0 & CH06<=34 & CH06>=25 & !is.na(INFORMALES))
mujeres <- mujeres %>%  group_by(INFORMALES) %>%  summarise (porcentaje=formattable::percent(sum(PONDERA)/sum(mujeres$PONDERA)), Sexo="Mujeres", Edad="25-34 años")%>% filter(INFORMALES==1)

inf25 <- bind_rows(hombres, mujeres) 


#35-44
#Hombres
hombres <- eph1t %>%  filter(CH04==1 & AGLOMERADO==12 & ESTADO!=0 & CH06<=44 & CH06>=35 & !is.na(INFORMALES))
hombres <- hombres %>%  group_by(INFORMALES) %>% summarise(porcentaje=formattable::percent(sum(PONDERA)/sum(hombres$PONDERA)), Sexo="Hombres", Edad="35-44 años")%>% filter(INFORMALES==1)

#Mujeres
mujeres <- eph1t %>%  filter(CH04==2 & AGLOMERADO==12 & ESTADO!=0 & CH06<=44 & CH06>=35 & !is.na(INFORMALES))
mujeres <- mujeres %>%  group_by(INFORMALES) %>%  summarise (porcentaje=formattable::percent(sum(PONDERA)/sum(mujeres$PONDERA)), Sexo="Mujeres", Edad="35-44 años")%>% filter(INFORMALES==1)

inf35 <- bind_rows(hombres, mujeres) 

#45-59
edad45a59 <- eph1t %>% filter(AGLOMERADO==12 & ESTADO!=0 & CH06<=59 & CH06>=45 & !is.na(INFORMALES))

#Hombres
hombres <- eph1t %>%  filter(CH04==1 & AGLOMERADO==12 & ESTADO!=0 & CH06<=59 & CH06>=45 & !is.na(INFORMALES))
hombres <- hombres %>%  group_by(INFORMALES) %>% summarise(porcentaje=formattable::percent(sum(PONDERA)/sum(hombres$PONDERA)), Sexo="Hombres", Edad="45-59 años")%>% filter(INFORMALES==1)

#Mujeres
mujeres <- eph1t %>%  filter(CH04==2 & AGLOMERADO==12 & ESTADO!=0 & CH06<=59 & CH06>=45 & !is.na(INFORMALES))
mujeres <- mujeres %>%  group_by(INFORMALES) %>%  summarise (porcentaje=formattable::percent(sum(PONDERA)/sum(mujeres$PONDERA)), Sexo="Mujeres", Edad="45-59 años")%>% filter(INFORMALES==1)

inf45 <- bind_rows(hombres, mujeres) 


#Mayores o iguales a 60 años
edad60 <- eph1t %>% filter(AGLOMERADO==12 & ESTADO!=0 & CH06>=60 & !is.na(INFORMALES))

#Hombres
hombres <- eph1t %>%  filter(CH04==1 & AGLOMERADO==12 & ESTADO!=0 & CH06>=60 & !is.na(INFORMALES))
hombres <- hombres %>%  group_by(INFORMALES) %>% summarise(porcentaje=formattable::percent(sum(PONDERA)/sum(hombres$PONDERA)), Sexo="Hombres", Edad="+60 años") %>% filter(INFORMALES==1)

#Mujeres
mujeres <- eph1t %>%  filter(CH04==2 & AGLOMERADO==12 & ESTADO!=0 & CH06>=60 & !is.na(INFORMALES))
mujeres <- mujeres %>%  group_by(INFORMALES) %>%  summarise (porcentaje=formattable::percent(sum(PONDERA)/sum(mujeres$PONDERA)), Sexo="Mujeres", Edad="+60 años") %>% filter(INFORMALES==1)

inf60 <- bind_rows(hombres, mujeres) 

infgraf <- bind_rows(inf15, inf25, inf35, inf45, inf60)
infgraf
```


```{r}
#Tabla
tablakg_5 <- infgraf %>% select(-INFORMALES) %>%  pivot_wider(names_from = Sexo, values_from = porcentaje)

tablakg_5 %>% 
  kbl(caption="Informalidad laboral por sexo y edad", booktabs = T) %>% 
  kable_styling(latex_options = c("striped", "hover", "condensed"), font_size = 9, position = "center") %>% 
  row_spec(0, color = "white", bold = TRUE, background="#29aee4", font_size = 12) %>% 
  row_spec(seq(1,nrow(tablakg_5),2), background="#F0FFFF")  %>% 
  column_spec(1, width = "18em") %>% 
  column_spec(2, width = "14em") %>%  
  column_spec(3, width = "14em") %>% 
  sub("\\\\toprule", "", .) %>%  #saca las lineas negras de los bordes 
  sub("\\\\bottomrule", "", .)
```

\newline
\newline
**Gráfico 9**
\newline
```{r, fig.height=4}
#Grafico
graficoinf <- infgraf %>% ggplot(mapping = aes(x=Edad, y=porcentaje, fill=Sexo)) + 
  geom_chicklet(position = position_dodge(width = 0.75), width=0.7, show.legend = F) +
  scale_fill_manual(values=colores) + scale_y_continuous(labels = percent, limits = c(0,1)) + 
  labs(y = "Tasa de informalidad laboral", title ="Informalidad laboral por edad para <span style = 'color: #29aee4;'>**hombres**</span> y <span style='color: #0c8136;'>**mujeres**</span> ", subtitle ="Primer trimestre 2021", x = "", caption = "<span style='color: #C0C0C0;'>Fuente: Elaboración propia con datos obtenidos de INDEC.</span>") + 
  theme(text = element_text(family = "Open Sans"), plot.title = element_markdown(size = 14), plot.title.position = "plot", plot.subtitle = element_text(size = 8), axis.title = element_text(size=8), legend.position = "bottom", legend.text = element_text(size = 8), legend.title = element_blank(), axis.text = element_text(colour = "BLACK", family="Open Sans", size = 7), panel.background = element_blank(), panel.grid.major = element_blank(), plot.caption = element_markdown(size=8)) 
graficoinf

ggsave("graficoinf.svg")
```

Al analizar la informalidad laboral por sector de actividad, los menores valores se encuentran en el sector de enseñanza (4.68%); el sector de administración pública y defensa, planes de seguro social obligatorio (8.81%); actividades financieras y de seguro(10.48%) el sector de información y comunicación (14.86%); suministro de Agua, alcantarillado, gestión de desechos y actividades de saneamiento (19.12%) y Actividades de Organizaciones y Organismos Extraterritoriales (23.79%). Por otro lado, los valores más altos están en el sector de servicio doméstico y actividades para consumo propio (82.49%); actividades científicas y técnicas (80.61%); actividades inmobiliarias (72.51%); el de construcción (71.02%) e industria manufacturera (63.87%).

```{r include=FALSE}
### Tasa de informalidad laboral desagregada por sector de actividad
caract<- ephtotalsd %>% group_by(SECTOR) %>% filter(OCUPADOS==1) %>% count()
table(sectores_ephtotal$SECTOR_ACT)

inforporsector<- function(i) {
  infor <- sectores_ephtotal %>% filter(AGLOMERADO==12  & !is.na(INFORMALES) & SECTOR_ACT==i)
  infor <- infor %>% group_by(INFORMALES) %>%  summarise(SECTOR=i, porcentaje=sum(PONDERA)/sum(infor$PONDERA)) 
  return(infor)
}
nombres<-(unique(sectores_ephtotal$SECTOR_ACT))

#c((lapply(nombres, inforporsector))) -> aplica una función a cada elemento de una lista o vector

informalidad_sectores <- bind_rows(lapply(nombres, inforporsector)) 
```

\newline
\newline
**Gráfico 10**
\newline
```{r, fig.height=3.5}
#Gráfico sectores con mas informalidad
informalidad_sectores <- informalidad_sectores %>% filter(INFORMALES==1) %>% arrange(-porcentaje) 
informalidad_sectores <-informalidad_sectores[1:5,]
informalidad_sectores <- informalidad_sectores %>% 
  mutate(SECTOR= case_when(SECTOR=="ACTIVIDADES DE LOS HOGARES COMO EMPLEADORES DE
PERSONAL DOMÉSTICO" ~ "PERSONAL DOMESTICO",
                                                                            SECTOR=="ACTIVIDADES PROFESIONALES, CIENTÍFICAS Y TÉCNICAS" ~ "ACTIVIDADES \nCIENTÍFICAS Y TÉCNICAS",
                                                                            SECTOR=="ARTES, ENTRETENIMIENTO Y RECREACIÓN" ~ "ARTES, ENTRETENIMIENTO \nY RECREACIÓN",
                                                                            T ~ as.character(SECTOR)))%>%
  mutate(SECTOR= fct_reorder(SECTOR, porcentaje))

grafico8 <- informalidad_sectores %>% ggplot(mapping = aes(x=SECTOR, y=porcentaje)) +
  geom_segment(aes(x=SECTOR, xend=SECTOR, y=0, yend=porcentaje), color= colores[2], size=1.05) +
  geom_point(size=3.5, color=colores[1]) + coord_flip() + 
  labs(x="", y="", title = "Sectores con mayor informalidad", subtitle = "Primer trimestre 2021", caption = "<span style='color: #C0C0C0;'>Fuente: Elaboración propia con datos obtenidos de INDEC.</span>") +
  scale_y_continuous(labels = percent, limits = c(0,1)) + 
  theme(text = element_text(family = "Open Sans"), plot.title = element_text(size = 14), plot.subtitle = element_text(size = 8), plot.title.position = "plot", panel.background = element_blank(), axis.text = element_text(size = 8), axis.title.x = element_text(size = 8), plot.caption = element_markdown(size=8))
grafico8

ggsave("grafico8.svg")
```

\newline
\newline
**Gráfico 11**
\newline
```{r, fig.height=3.5}
#Gráfico sectores con menos informalidad
menor_informalidad <- bind_rows(lapply(nombres, inforporsector)) 
menor_informalidad <- menor_informalidad %>% filter(INFORMALES==1) %>% arrange(porcentaje) 
menor_informalidad <-menor_informalidad[1:5,]
menor_informalidad <- menor_informalidad %>% 
  mutate(SECTOR= case_when(SECTOR=="ADMINISTRACIÓN PÚBLICA Y DEFENSA; PLANES DE SEGURO SOCIAL OBLIGATORIO" ~ "ADMINISTRACIÓN PÚBLICA Y  \nDEFENSA;",
                                                                            SECTOR=="ACTIVIDADES PROFESIONALES, CIENTÍFICAS Y TÉCNICAS" ~ "ACTIVIDADES \nCIENTÍFICAS Y TÉCNICAS",
                                                                            SECTOR=="SUMINISTRO DE AGUA; ALCANTARILLADO, GESTIÓN DE DESECHOS Y ACTIVIDADES DE SANEAMIENTO" ~ "SUMINISTRO DE AGUA \nENTRE OTROS",

SECTOR=="ACTIVIDADES DE ORGANIZACIONES Y ORGANISMOS
EXTRATERRITORIALES" ~ "ACT. ORGANISMOS \nEXTRATERRITORIALES",

SECTOR=="INFORMACIÓN Y COMUNICACIÓN" ~ "INFORMACIÓN Y \nCOMUNICACIÓN",
                                                                            T ~ as.character(SECTOR)))%>%
  mutate(SECTOR= fct_reorder(SECTOR, -porcentaje))
                 

grafico9 <- menor_informalidad %>%  ggplot(mapping = aes(x=SECTOR, y=porcentaje)) +
  geom_segment(aes(x=SECTOR, xend=SECTOR, y=0, yend=porcentaje), color= colores[2], size=1.05) +
  geom_point(size=3.5, color=colores[1]) + coord_flip() + 
  labs(x="", y="", title = "Sectores con menor informalidad", subtitle = "Primer trimestre 2021", caption = "<span style='color: #C0C0C0;'>Fuente: Elaboración propia con datos obtenidos de INDEC.</span>") +
  scale_y_continuous(labels = percent, limits = c(0,0.2)) + 
  theme(text = element_text(family = "Open Sans"), plot.title = element_text(size = 14), plot.subtitle = element_text(size = 8), plot.title.position = "plot", panel.background = element_blank(), axis.text = element_text(size = 8), axis.title.x = element_text(size = 8), plot.caption = element_markdown(size = 8))
grafico9

ggsave("grafico9.svg")
```

\newpage
\textcolor{graycustom}{\Large Tasas de calificación laboral}
\newline

En la EPH se clasifica a los empleados en cuatro categorías: profesionales, técnicos, operarios y trabajadores no calificados. A efectos de este análisis se consideran calificados a los profesionales o técnicos, mientras que a los no calificados se le suman los operarios para determinar la categoría final de no calificados.

Del total de la población de la ciudad, solo el 31.43% son calificados, mientras que el 68.57% restante son no calificados. Del total de los hombres, el 29.92% son calificados, mientras que del total de las mujeres el porcentaje de calificación es del 33%.

Al analizar la calificación laboral por sector de actividad los valores más altos están en los rubros de profesionales, científicos y técnicos (88.54%); enseñanza (85.08%); información y comunicación (80.77%); arte, entretenimiento y recreación (69.31%); y salud humana y servicios sociales (60.41%).

```{r include=FALSE}
#Total de la población
pobcalificada<- eph1t %>% filter(AGLOMERADO==12 & !is.na(CALIFICACION))
pobcalificada<- pobcalificada %>% group_by(TIPOCALIFICACION) %>% summarise(porcentaje=formattable::percent(sum(PONDERA)/sum(pobcalificada$PONDERA)),  sum(PONDERA), sum(pobcalificada$PONDERA))
pobcalificada

```

```{r include=FALSE}
### Por sexo
#Hombres
calificacionhombres<- eph1t %>% filter(AGLOMERADO==12 & !is.na(CALIFICACION) & CH04==1) 
calificacionhombres<- calificacionhombres %>% group_by(TIPOCALIFICACION) %>% summarise(formattable::percent(sum(PONDERA)/sum(calificacionhombres$PONDERA)), sum(PONDERA), sum(calificacionhombres$PONDERA))
calificacionhombres 

#Mujeres
calificacionmujeres<- eph1t %>% filter(AGLOMERADO==12 & !is.na(CALIFICACION) & CH04==2) 
calificacionmujeres<- calificacionmujeres %>% group_by(TIPOCALIFICACION) %>% summarise(percent(sum(PONDERA)/sum(calificacionmujeres$PONDERA)), sum(PONDERA), sum(calificacionmujeres$PONDERA))
calificacionmujeres 

```

```{r include=FALSE}
### Calificación desagregada por sectores de actividad económica
califporsector<- function(i) {
  calif <- sectores_ephtotal %>% filter(AGLOMERADO==12  & !is.na(TIPOCALIFICACION) & SECTOR_ACT==i)
  calif <- calif %>% group_by(TIPOCALIFICACION) %>%  summarise(SECTOR=i, porcentaje=formattable::percent(sum(PONDERA)/sum(calif$PONDERA), digits=2))
  return(calif)
}
calificacion_sectores <- bind_rows(lapply(nombres, califporsector)) 
```

\newline
\newline
**Gráfico 12**
\newline
```{r, fig.height=4}
#Grafico
calificacion_sectores <- calificacion_sectores %>% filter(TIPOCALIFICACION=="Calificado") %>% arrange(-porcentaje) 
calificacion_sectores <-calificacion_sectores[1:5,]
calificacion_sectores <- calificacion_sectores %>% 
  mutate(SECTOR= case_when(SECTOR=="ACTIVIDADES PROFESIONALES, CIENTÍFICAS Y TÉCNICAS" ~ "ACTIVIDADES \nCIENTÍFICAS Y TÉCNICAS",
SECTOR=="ARTES, ENTRETENIMIENTO Y RECREACIÓN" ~ "ARTE, ENTRETENIMIENTO \nY RECREACIÓN",

SECTOR=="SALUD HUMANA Y SERVICIOS SOCIALES" ~ "SALUD HUMANA Y \nSERVICIOS SOCIALES",

SECTOR=="INFORMACIÓN Y COMUNICACIÓN" ~ "INFORMACIÓN Y \nCOMUNICACIÓN",
                                                                            T ~ as.character(SECTOR)))%>%
  mutate(SECTOR= fct_reorder(SECTOR, -porcentaje))


calificacion_sectores %>% ggplot(aes(area = porcentaje , label =paste(SECTOR, porcentaje,sep = "  "), fill=SECTOR)) +
  geom_treemap(show.legend = F) + 
  geom_treemap_text(show.legend = F,min.size = 2, family="Open Sans", grow = TRUE, colour = "white", place = "center") + 
  scale_fill_manual(values=colores) + 
  labs(title = "Sectores con mayor calificación", subtitle = "Primer trimestre 2021", fill="", caption = "<span style='color: #C0C0C0;'>Fuente: Elaboración propia con datos obtenidos de INDEC.</span>") + 
  theme(text = element_text(family = "Open Sans"),plot.title = element_text(size = 14), plot.subtitle = element_text(size = 8), aspect.ratio = 0.7, plot.background = element_blank(),panel.grid.major = element_blank() ,panel.grid.minor = element_blank(), panel.border = element_blank(), plot.caption = element_markdown(size=8)) 

ggsave("grafico10.svg")
```

