---
title: "Mercado laboral gráficos"
author: "Observatorio"
date: "3/3/2021"
output: html_document
---
```{r setup, include=FALSE}
knitr::opts_chunk$set(echo = TRUE)
```

```{r}
library(ggtext)
library(eph)
library(tidyverse)
library(formattable)
library(Hmisc)
library(readxl)
library(foreign)
library(glue)
library(extrafont)
library(ggalt)
library(waffle)
library(ggimage)
library(spatstat)
library(splitstackshape)
library(purrr)
library(treemapify)
library(scales)

#Fuente
font_import(paths = "~/GitHub/informegenero/Open_Sans")
loadfonts(device = "win", quiet=T)

#Colores
colores<- c("#29aee4","#0c8136","#e22172","#f4a018","#428cb4","#c85687","#dbac2f","#5da14a","#ff9a00")
gradiente<- c("#ed3068","#ef4275","#f3789d","#f69cb7","#fbd2de")


#Tercer trimestre 2020
eph3ti<- get_microdata(year=2020, trimester=3, type="individual")
eph3tih <- get_microdata(year=2020, trimester=3, type="hogar")

eph3t <- left_join(eph3ti, eph3tih)

eph3t$PP04B_COD <- as.character(eph3t$PP04B_COD)
eph3t$PP11B_COD <- as.character(eph3t$PP11B_COD)
eph3t$PP11D_COD <- as.character(eph3t$PP11D_COD)


```

```{r}
eph3t <- eph3t %>%  mutate(PEA= case_when(ESTADO==3 ~ 0,
                                                      ESTADO==4 ~ 0,
                                                      ESTADO==1 ~ 1,
                                                      ESTADO==2 ~ 1),
                                       OCUPADOS= case_when(ESTADO==1 ~ 1,
                                                           ESTADO==2 ~ 0,
                                                           ESTADO==3 ~ 0,
                                                           ESTADO==4 ~ 0),
                                       DESOCUPADOS= case_when(ESTADO==1 ~ 0,
                                                              ESTADO==2 ~ 1),
                                       EMPLEADOS= case_when(PP04A==1 ~ "Empleados Publicos",
                                                            PP04A==2 ~ "Empleados privados",
                                                            PP04A==3 ~ "Otros",
                                                            TRUE ~ NA_character_),
                                       PP04B_COD=as.character(PP04B_COD),
                                       PP04B_COD=case_when(nchar(PP04B_COD)==4~PP04B_COD,
                                                       nchar(PP04B_COD)==1~ paste0("0",PP04B_COD,"00"),
                                                       nchar(PP04B_COD)==2~ paste0(PP04B_COD,"00"),
                                                       nchar(PP04B_COD)==3~ paste0("0",PP04B_COD)),
                                       SECTOR= substr(PP04B_COD,1,2),
                                       INFORMALES=case_when( CAT_OCUP==3 & PP07H==2 ~ 1,
                                                             CAT_OCUP==3 & PP07H==1 ~ 0),
                                       PP04D_COD = as.character(PP04D_COD),
                                       PP04D_COD = case_when(nchar(PP04D_COD) == 5 ~ PP04D_COD,
                                                             nchar(PP04D_COD) == 4 ~ paste0("0", PP04D_COD),
                                                             nchar(PP04D_COD) == 3 ~ paste0("00", PP04D_COD),
                                                             nchar(PP04D_COD) == 2 ~ paste0("000", PP04D_COD),
                                                             nchar(PP04D_COD) == 1 ~ paste0("0000", PP04D_COD)),
                                       CALIFICACION = substr(PP04D_COD, 5, 5),
                                       CALIFICACION = case_when(CALIFICACION=="1" ~ "Profesionales",
                                                                CALIFICACION=="2" ~ "Técnicos",
                                                                CALIFICACION=="3" ~ "Operativos",
                                                                CALIFICACION=="4" ~ "No Calificados"),
                                       CALIFICACION = factor(CALIFICACION, c("No Calificados", "Operativos", "Técnicos", "Profesionales")),
                                       TIPOCALIFICACION= case_when(CALIFICACION=="Profesionales" | CALIFICACION== "Técnicos" ~ "Calificado",
                                                                          CALIFICACION=="No Calificados" | CALIFICACION=="Operativos" ~ "No calificado"))
                                

```

##Tasa de participación laboral
###Tasa de participación laboral total de la poblacion
```{r}
#Primero se filtra la base
tablapeapt <- eph3t %>% filter (AGLOMERADO==12 & ESTADO!=0)
#Ahora armamos la tabla (cantidad de 1 sobre cantidad de 0 y 1) y se agrupa entre 0 y 1 (PEA==1), ademas se agrega la cantidad de habitantes dentro de la PEA.
tablapeapt <- tablapeapt %>% group_by(PEA) %>%  summarise((sum(PONDERA)/sum(tablapeapt$PONDERA)), sum(PONDERA), sum(tablapeapt$PONDERA))
tablapeapt

```
###Tasa de participación laboral por sexo
```{r }
tablapeasexo<- eph3t %>% filter (AGLOMERADO==12 & ESTADO!=0 & PEA==1)
tablapeasexo <- tablapeasexo %>% group_by(CH04) %>%  summarise(sum(PONDERA), sum(PONDERA)/sum(tablapeasexo$PONDERA))
tablapeasexo 

#Proporcion de mujeres que conforman la PEA sobre el total de mujeres:
tablapeamujeres <- eph3t %>%  filter(AGLOMERADO==12 & ESTADO!=0 & CH04==2)
tablapeamujeres <- tablapeamujeres %>% group_by(PEA) %>%  summarise(sum(PONDERA)/sum(tablapeamujeres$PONDERA))
tablapeamujeres

#Proporcion de hombres que conforman la PEA sobre el total de hombres:
tablapeahombres <- eph3t %>%  filter(AGLOMERADO==12 & ESTADO!=0 & CH04==1)
tablapeahombres <- tablapeahombres %>% group_by(PEA) %>% summarise(sum(PONDERA)/sum(tablapeahombres$PONDERA))
tablapeahombres
```
###Tasa de participación laboral por edad y sexo
```{r}
#15-24 años

edad15a24 <- eph3t %>% filter(AGLOMERADO==12 & ESTADO!=0 & CH06<=24 & CH06>=15)

#Hombres
hombres15 <- edad15a24 %>%  filter(CH04==1)
hombres15 <- hombres15 %>%  group_by(PEA) %>% summarise(porcentaje=formattable::percent((sum(PONDERA)/sum(hombres15$PONDERA)),2), Sexo="Hombres", Edad="15-24")
hombres15
hombresact15 <- hombres15 %>% filter(PEA==1)  %>% select(-PEA)
hombresact15

#Mujeres
mujeres15 <- edad15a24 %>%  filter(CH04==2)
mujeres15 <- mujeres15 %>%  group_by(PEA) %>%  summarise(porcentaje=formattable::percent((sum(PONDERA)/sum(mujeres15$PONDERA)),2), Sexo="Mujeres", Edad="15-24")
mujeres15

mujeresact15 <- mujeres15 %>% filter(PEA==1)  %>% select(-PEA)
mujeresact15

act15a24 <- bind_rows(hombresact15, mujeresact15)
act15a24


#25-34 años

edad25a34 <- eph3t %>% filter(AGLOMERADO==12 & ESTADO!=0 & CH06<=34 & CH06>=25)

#Hombres
hombres25 <- edad25a34 %>%  filter(CH04==1)
hombres25 <- hombres25 %>%  group_by(PEA) %>% summarise(porcentaje=formattable::percent((sum(PONDERA)/sum(hombres25$PONDERA)),2), Sexo="Hombres", Edad="25-34")
hombres25
hombresact25 <- hombres25 %>% filter(PEA==1) %>% select(-PEA)  
hombresact25

#Mujeres
mujeres25 <- edad25a34 %>%  filter(CH04==2)
mujeres25 <- mujeres25 %>%  group_by(PEA) %>%  summarise(porcentaje=formattable::percent((sum(PONDERA)/sum(mujeres25$PONDERA)),2), Sexo="Mujeres", Edad="25-34")
mujeres25

mujeresact25 <- mujeres25 %>% filter(PEA==1) %>% select(-PEA)  
mujeresact25

act25a34 <- bind_rows(hombresact25, mujeresact25)
act25a34


#35-44
edad35a44 <- eph3t %>% filter(AGLOMERADO==12 & ESTADO!=0 & CH06<=44 & CH06>=35)

#Hombres
hombres35 <- edad35a44 %>%  filter(CH04==1)
hombres35 <- hombres35 %>%  group_by(PEA) %>% summarise(porcentaje=formattable::percent((sum(PONDERA)/sum(hombres35$PONDERA)),2), Sexo="Hombres", Edad="35-44")
hombres35
hombresact35 <- hombres35 %>% filter(PEA==1) %>% select(-PEA)  
hombresact35

#Mujeres
mujeres35 <- edad35a44 %>%  filter(CH04==2)
mujeres35 <- mujeres35 %>%  group_by(PEA) %>%  summarise(porcentaje=formattable::percent((sum(PONDERA)/sum(mujeres35$PONDERA)),2), Sexo="Mujeres", Edad="35-44")
mujeres35

mujeresact35 <- mujeres35 %>% filter(PEA==1) %>% select(-PEA)  
mujeresact35

act35a44 <- bind_rows(hombresact35, mujeresact35)
act35a44

#45-59
edad45a59 <- eph3t %>% filter(AGLOMERADO==12 & ESTADO!=0 & CH06<=59 & CH06>=45)

#Hombres
hombres45 <- edad45a59 %>%  filter(CH04==1)
hombres45 <- hombres45 %>%  group_by(PEA) %>% summarise(porcentaje=formattable::percent((sum(PONDERA)/sum(hombres45$PONDERA)),2), Sexo="Hombres", Edad="45-59")
hombres45
hombresact45 <- hombres45 %>% filter(PEA==1) %>% select(-PEA)  
hombresact45

#Mujeres
mujeres45 <- edad45a59 %>%  filter(CH04==2)
mujeres45 <- mujeres45 %>%  group_by(PEA) %>%  summarise(porcentaje=formattable::percent((sum(PONDERA)/sum(mujeres45$PONDERA)),2), Sexo="Mujeres", Edad="45-59")
mujeres45

mujeresact45 <- mujeres45 %>% filter(PEA==1) %>% select(-PEA)  
mujeresact45

act45a59 <- bind_rows(hombresact45, mujeresact45)
act45a59

#Mayores o iguales a 60 años
edad60 <- eph3t %>% filter(AGLOMERADO==12 & ESTADO!=0 & CH06>=60)

#Hombres
hombres60 <- edad60 %>%  filter(CH04==1)
hombres60 <- hombres60 %>%  group_by(PEA) %>% summarise(porcentaje=formattable::percent((sum(PONDERA)/sum(hombres60$PONDERA)),2), Sexo="Hombres", Edad="Mayores o iguales a 60")
hombres60
hombresact60 <- hombres60 %>% filter(PEA==1) %>% select(-PEA)  
hombresact60

#Mujeres
mujeres60 <- edad60 %>%  filter(CH04==2)
mujeres60 <- mujeres60 %>%  group_by(PEA) %>%  summarise(porcentaje=formattable::percent((sum(PONDERA)/sum(mujeres60$PONDERA)),2), Sexo="Mujeres", Edad="Mayores o iguales a 60")
mujeres60

mujeresact60 <- mujeres60 %>% filter(PEA==1) %>% select(-PEA)  
mujeresact60

act60 <- bind_rows(hombresact60, mujeresact60)
act60


#TABLA 
activsgraf <- bind_rows(act15a24, act25a34, act35a44, act45a59, act60)
activsgraf

activsgraf %>% pivot_wider(names_from = "Sexo", values_from= "porcentaje")


```

```{r}
#por q dependiendo de la posición me funciona cambiar el color?
grafico1 <- activsgraf %>% ggplot(mapping = aes(x=Edad, y=porcentaje, fill=Sexo)) + 
  geom_col(position = position_dodge(width = 0.75), width=0.7) + scale_fill_manual(values=colores) + scale_y_continuous(labels = percent) + labs(y = "Tasa de participación laboral", title ="Participación laboral por sexo y edad", subtitle ="Tercer trimestre 2020") + theme(text = element_text(family = "Open Sans"), plot.title = element_text(size = 14), plot.title.position = "plot", plot.subtitle = element_text(size = 8), axis.title = element_text(size=8), legend.position = "bottom", legend.text = element_text(size = 8), legend.title = element_blank(), axis.text = element_text(colour = "BLACK", family="Open Sans", size = 7), panel.background = element_blank(), panel.grid.major = element_blank())  
grafico1
```

###Tasa de participación laboral por sexo y nivel educativo
```{r}
#Primaria completa
primariacompleta <- eph3t %>%  filter(AGLOMERADO==12 & ESTADO!=0 & NIVEL_ED %in% c(2,3))
#Hombres:
hombresprim <- primariacompleta %>%  filter(CH04==1)
hombresprim <- hombresprim %>% group_by(PEA) %>% summarise(porcentaje=formattable::percent((sum(PONDERA)/sum(hombresprim$PONDERA)),2), Sexo="Hombres", Nivel="Primaria Completa") %>% filter(PEA==1) %>% select(-PEA)
hombresprim 


#Mujeres:
mujeresprim <- primariacompleta %>%  filter(CH04==2)
mujeresprim <- mujeresprim %>% group_by(PEA) %>% summarise(porcentaje=formattable::percent((sum(PONDERA)/sum(mujeresprim$PONDERA)),2), Sexo="Mujeres", Nivel="Primaria Completa") %>% filter(PEA==1) %>% select(-PEA)
mujeresprim

primariacomp <- bind_rows(hombresprim, mujeresprim)
primariacomp

primariacomp<- primariacomp %>% mutate("Brecha"=formattable::percent((0.4776-0.2151)))
primariacomp
```


```{r}
#Secundaria completa
secundariacompleta <- eph3t %>%  filter(AGLOMERADO==12 & ESTADO!=0 & NIVEL_ED %in% c(4,5))
#Hombres:
hombressec <- secundariacompleta %>%  filter(CH04==1)
hombressec <- hombressec %>% group_by(PEA) %>% summarise(porcentaje=formattable::percent((sum(PONDERA)/sum(hombressec$PONDERA)),2), Sexo="Hombres", Nivel="Secundaria Completa") %>% filter(PEA==1) %>% select(-PEA)
hombressec 

#Mujeres:
mujeressec <- secundariacompleta %>%  filter(CH04==2)
mujeressec <- mujeressec %>% group_by(PEA) %>% summarise(porcentaje=formattable::percent((sum(PONDERA)/sum(mujeressec$PONDERA)),2), Sexo="Mujeres", Nivel="Secundaria Completa") %>% filter(PEA==1) %>% select(-PEA)
mujeressec

secundariacomp <- bind_rows(hombressec, mujeressec)
secundariacomp
secundariacomp <- secundariacomp%>% mutate("Brecha"=formattable::percent((0.6239-0.4447))) 
secundariacomp
```


```{r}
#Superior completo
superiorcompleto <- eph3t %>%  filter(AGLOMERADO==12 & ESTADO!=0 & NIVEL_ED==6)
#Hombres:
hombressup <- superiorcompleto %>%  filter(CH04==1)
hombressup <- hombressup %>% group_by(PEA) %>% summarise(porcentaje=formattable::percent((sum(PONDERA)/sum(hombressup$PONDERA)),2), Sexo="Hombres", Nivel="Superior Completo") %>% filter(PEA==1) %>% select(-PEA)
hombressup 

#Mujeres:
mujeressup <- superiorcompleto %>%  filter(CH04==2)
mujeressup <- mujeressup %>% group_by(PEA) %>% summarise(porcentaje=formattable::percent((sum(PONDERA)/sum(mujeressup$PONDERA)),2), Sexo="Mujeres", Nivel="Superior Completo") %>% filter(PEA==1) %>% select(-PEA)
mujeressup

superiorcomp <- bind_rows(hombressup, mujeressup)
superiorcomp
superiorcomp <- superiorcomp %>% mutate("Brecha"=formattable::percent((0.8744-0.6577)))
superiorcomp
```


```{r}
nivelalcanzado <- bind_rows(primariacomp, secundariacomp, superiorcomp)
nivelalcanzado

nivelgraf <- pivot_wider(nivelalcanzado, names_from = "Sexo", values_from = "porcentaje")
nivelgraf

```

```{r}
grafico2 <- nivelalcanzado %>% ggplot() + geom_col(aes(x=Nivel, y=porcentaje, fill=Sexo), position = position_dodge(), width = 0.5) + geom_point(aes(x=Nivel, y=Brecha), shape=15) +  geom_line(aes(x=Nivel, y=Brecha, group = 1)) + scale_y_continuous(labels = percent) + scale_fill_manual(values=colores) + labs(title ="Participación laboral por sexo y nivel educativo", subtitle = "Tercer trimestre 2020", x = "Nivel de Educación alcanzado", y="Tasa de participación laboral") + theme(text = element_text(family = "Open Sans"), plot.title = element_text(size = 14), plot.title.position = "plot", plot.subtitle = element_text(size = 8), axis.title = element_text(size=8), legend.position = "bottom", legend.text = element_text(size = 8), legend.title = element_blank(), axis.text = element_text(colour = "BLACK", family="Open Sans", size = 7), panel.background = element_blank(), panel.grid.major = element_blank())  
grafico2

```


###Cantidad de horas trabajadas
```{r}
horastrabtotales <- eph3t %>% mutate(horastrabtotales= PP3E_TOT + PP3F_TOT)
#15-24 años
horastrab15 <- horastrabtotales %>% filter (AGLOMERADO==12 & ESTADO!=0 & CH06<=24 & CH06>=15 & !is.na(horastrabtotales))
horastrab15 <- horastrab15 %>%  group_by(CH04) %>% summarise(horas=horastrabtotales%*%PONDERA/sum(PONDERA), Edad= "15-24 años")
horastrab15

#25-34
horastrab25 <- horastrabtotales %>% filter (AGLOMERADO==12 & ESTADO!=0 & CH06<=34 & CH06>=25 & !is.na(horastrabtotales))
horastrab25 <- horastrab25 %>%  group_by(CH04) %>% summarise(horas=horastrabtotales%*%PONDERA/sum(PONDERA), Edad="25-34 años")
horastrab25

#35 a 44
horastrab35 <- horastrabtotales %>% filter (AGLOMERADO==12 & ESTADO!=0 & CH06<=44 & CH06>=35 & !is.na(horastrabtotales))
horastrab35 <- horastrab35 %>%  group_by(CH04) %>% summarise(horas=horastrabtotales%*%PONDERA/sum(PONDERA), Edad="35-44 años")
horastrab35

#45 a 59
horastrab45 <- horastrabtotales %>% filter (AGLOMERADO==12 & ESTADO!=0 & CH06<=59 & CH06>=45 & !is.na(horastrabtotales))
horastrab45 <- horastrab45 %>%  group_by(CH04) %>% summarise(horas=horastrabtotales%*%PONDERA/sum(PONDERA), Edad="45-59 años")
horastrab45

#mayores de 60
horastrab60 <- horastrabtotales %>% filter (AGLOMERADO==12 & ESTADO!=0 & CH06>=60 & !is.na(horastrabtotales))
horastrab60 <- horastrab60 %>%  group_by(CH04) %>% summarise(horas=horastrabtotales%*%PONDERA/sum(PONDERA), Edad="Igual o mayor a 60 años")
horastrab60

horastrabajadas <- bind_rows(horastrab15, horastrab25, horastrab35, horastrab45, horastrab60)
horastrabajadas <- horastrabajadas %>% pivot_wider(names_from = CH04, values_from=horas)
horastrabajadas

#Total mujeres y hombres
horastrab <- horastrabtotales %>% filter (AGLOMERADO==12 & ESTADO!=0 & !is.na(horastrabtotales))
horastrab <- horastrab %>%  group_by(CH04) %>% summarise(horastrabtotales%*%PONDERA/sum(PONDERA))
horastrab

#Total de la poblacion
horastrab <- horastrabtotales %>% filter (AGLOMERADO==12 & ESTADO!=0 & !is.na(horastrabtotales))
horastrab <- horastrab %>% summarise(horastrabtotales%*%PONDERA/sum(PONDERA))
horastrab


```

```{r}
grafico3 <- horastrabajadas %>%  ggplot(mapping = aes(x=Edad, y=horas, fill=as.character(CH04))) + geom_col(position = position_dodge())  + scale_fill_manual(values = colores, labels=c("Hombre", "Mujer") ) + coord_flip() + labs(y="Horas trabajadas semanales", title = "Carga laboral semanal por edad y sexo", subtitle = "Tercer trimestre 2020", fill="")  +  theme(text = element_text(family = "Open Sans"), plot.title = element_text(size = 14), plot.title.position = "plot", plot.subtitle = element_text(size = 8), axis.title = element_text(size=8), legend.position = "bottom", legend.text = element_text(size = 8), axis.text = element_text(colour = "BLACK", family="Open Sans", size = 7), panel.background = element_blank()) 
grafico3
```

##Tasa de empleo
```{r}
empleo <- eph3t %>% filter(AGLOMERADO==12 & !is.na(OCUPADOS))
empleo <- empleo %>%  group_by(OCUPADOS) %>%  summarise(percent(sum(PONDERA)/sum(empleo$PONDERA), digits = 2))
empleo
```

##Tasa de desocupación
```{r}
desocupacion <- eph3t %>% filter(AGLOMERADO==12 & !is.na(DESOCUPADOS))
desocupacion <- desocupacion %>%  group_by(DESOCUPADOS) %>%  summarise(percent(sum(PONDERA)/sum(desocupacion$PONDERA)))
desocupacion

```

##Composición del empleo 
###Empleados por sector público y privado 
```{r}
empleados <- eph3t %>% filter(AGLOMERADO==12 & !is.na(EMPLEADOS) & OCUPADOS==1)
table(empleados$EMPLEADOS)
empleados <- empleados %>%  group_by(EMPLEADOS) %>%  summarise(sum(PONDERA))
empleados
empleados <- empleados %>% filter(EMPLEADOS!="Otros") %>% mutate(porcentaje=(`sum(PONDERA)`/sum(empleados$`sum(PONDERA)`))) %>% select(EMPLEADOS, porcentaje) %>% mutate(numeros=round(porcentaje*100,0))
empleados

#para grafico 
empleadosacum <- cumsum(empleados$porcentaje)
empleadosacum
empleadosacummin <- formattable::percent(c(0, head(empleadosacum, n=-1))) 
empleadosacummin
```

grafico3 <- horastrabajadas %>%  ggplot(mapping = aes(x=Edad, y=horas, fill=as.character(CH04))) + geom_col(position = position_dodge())  + scale_fill_manual(values = colores, labels=c("Hombre", "Mujer") ) + coord_flip() + labs(y="Horas trabajadas semanales", title = "Carga laboral semanal por edad y sexo", subtitle = "Tercer trimestre 2020", fill="")  +  theme(text = element_text(family = "Open Sans"), plot.title = element_text(size = 14), plot.title.position = "plot", plot.subtitle = element_text(size = 8), axis.title = element_text(size=8), legend.position = "bottom", legend.text = element_text(size = 8), axis.text = element_text(colour = "BLACK", family="Open Sans", size = 7), panel.background = element_blank()) 
##Grafico 4
```{r}
grafico4 <- empleados %>% ggplot(mapping = aes(ymax=empleadosacum, ymin=empleadosacummin, xmax=4, xmin=3, fill=EMPLEADOS))+ geom_rect()+scale_fill_manual(values = colores) + coord_polar(theta="y") +  xlim(c(2, 4)) + theme_void() + labs(title="Composición del empleo", fill="") +theme(text = element_text(family = "Open Sans"), plot.title = element_text(size = 14), plot.title.position = "plot", plot.subtitle = element_text(size = 8), axis.title = element_text(size=8), legend.position = "bottom", legend.text = element_text(size = 8))
grafico4 

library(magrittr)
install.packages("hrbrthemes")
library(hrbrthemes) 
library(ggplot2)
library(dplyr)
library(waffle)
install.packages("ggwaffle")
library(ggwaffle)

##<span style = 'color: #29aee4;'>**privado**</span> y <span style='color: #0c8136;'>**público**</span>

#Otro tipo de gráfico
grafico5 <- empleados %>% ggplot(mapping = aes(fill=EMPLEADOS, values=numeros)) +  geom_waffle(n_rows=10, size=0.7, show.legend = F) + theme_void() +scale_fill_manual(values = colores) +  labs(title="Composición del empleo por sectores <span style = 'color: #29aee4;'>**privado**</span> y <span style='color: #0c8136;'>**público**</span> ", subtitle = "Tercer trimestre 2020") + theme(plot.title = element_markdown(), text = element_text(family = "Open Sans"), plot.title.position = "plot" )
grafico5
```

####Composición del empleo público por sexo
```{r}
composicionempleados <- eph3t %>% filter(AGLOMERADO==12 & !is.na(EMPLEADOS) & PP04A==1)
composicionempleados <- composicionempleados %>%  group_by(CH04) %>%  summarise(sum(PONDERA))
composicionempleados <- composicionempleados %>% mutate(proporcion=`sum(PONDERA)`/sum(composicionempleados$`sum(PONDERA)`))
composicionempleados
```

####Composición del empleo privado por sexo
```{r}
composicionempleados <- eph3t %>% filter(AGLOMERADO==12 & !is.na(EMPLEADOS) & PP04A==2)
composicionempleados <- composicionempleados %>%  group_by(CH04) %>%  summarise(sum(PONDERA))
composicionempleados <- composicionempleados %>% mutate(proporcion=`sum(PONDERA)`/sum(composicionempleados$`sum(PONDERA)`))
composicionempleados

```

##Calificacion 
###Calificación total población
```{r}
pobcalificada<- eph3t %>% filter(AGLOMERADO==12 & !is.na(CALIFICACION))
pobcalificada<- pobcalificada %>% group_by(TIPOCALIFICACION) %>% summarise(percent(sum(PONDERA)/sum(pobcalificada$PONDERA)),  sum(PONDERA), sum(pobcalificada$PONDERA))
pobcalificada

```
###Sector privado
```{r}
clasificacionepr<- eph3t %>% filter(AGLOMERADO==12 & !is.na(CALIFICACION) & PP04A==2)
clasificacionepr<- clasificacionepr %>% group_by(TIPOCALIFICACION) %>% summarise(percent(sum(PONDERA)/sum(clasificacionepr$PONDERA)),  sum(PONDERA), sum(clasificacionepr$PONDERA))
clasificacionepr

```
###Sector público 
```{r}
clasificacionepub<- eph3t %>% filter(AGLOMERADO==12 & !is.na(CALIFICACION) & PP04A==1) 
clasificacionepub<- clasificacionepub %>% group_by(TIPOCALIFICACION) %>% summarise(percent(sum(PONDERA)/sum(clasificacionepub$PONDERA)), sum(PONDERA), sum(clasificacionepub$PONDERA))
clasificacionepub 
```

###Calificación Hombres
```{r}
calificacionhombres<- eph3t %>% filter(AGLOMERADO==12 & !is.na(CALIFICACION) & CH04==1) 
calificacionhombres<- calificacionhombres %>% group_by(TIPOCALIFICACION) %>% summarise(percent(sum(PONDERA)/sum(calificacionhombres$PONDERA)), sum(PONDERA), sum(calificacionhombres$PONDERA))
calificacionhombres 

```

###Calificación Mujeres
```{r}
calificacionmujeres<- eph3t %>% filter(AGLOMERADO==12 & !is.na(CALIFICACION) & CH04==2) 
calificacionmujeres<- calificacionmujeres %>% group_by(TIPOCALIFICACION) %>% summarise(percent(sum(PONDERA)/sum(calificacionmujeres$PONDERA)), sum(PONDERA), sum(calificacionhombres$PONDERA))
calificacionmujeres 

```



##Carga laboral
###Sector público
```{r}
cargalaboralpub <- horastrabtotales %>% filter (AGLOMERADO==12 & ESTADO!=0 & !is.na(horastrabtotales) & PP04A==1)
cargalaboralpub <- cargalaboralpub %>% summarise(horastrabtotales%*%PONDERA/sum(PONDERA))
cargalaboralpub

```

###Sector privado
```{r}
cargalaboralpriv <- horastrabtotales %>% filter (AGLOMERADO==12 & ESTADO!=0 & !is.na(horastrabtotales) & PP04A==2)
cargalaboralpriv <- cargalaboralpriv %>% summarise(horastrabtotales%*%PONDERA/sum(PONDERA))
cargalaboralpriv

```

##Promedio de edad por sector
```{r}
promedioedad<- eph3t %>% filter(AGLOMERADO==12 &  OCUPADOS==1)
promedioedad<- promedioedad %>% group_by(EMPLEADOS) %>% summarise((CH06%*%PONDERA)/sum(PONDERA))
promedioedad
```

##Composición por sectores del sector público
```{r}
caract<- eph3t %>% group_by(SECTOR) %>% filter(OCUPADOS==1) %>% count()
caes<- read.csv("SECTORESCAES.csv", sep = ";", colClasses = "character")
sectores<- left_join(eph3t,caes)
table(sectores$SECTOR_ACT)

corro<- sectores %>% select(SECTOR_ACT,SECTOR, PP04B_COD, CH11, ESTADO, OCUPADOS, PONDERA)
corro

spublico<- sectores %>% filter(AGLOMERADO==12 & PP04A==1)
spublico <- spublico %>% group_by(SECTOR_ACT) %>% summarise(formattable::percent(sum(PONDERA)/sum(spublico$PONDERA)), sum(PONDERA))
spublico

```

##Informalidad
###Total
```{r}
informalidadtot<- eph3t %>% filter(AGLOMERADO==12 & !is.na(INFORMALES))
informalidadtot<- informalidadtot %>% group_by(INFORMALES) %>% summarise(sum(PONDERA)/sum(informalidadtot$PONDERA), sum(PONDERA))
informalidadtot
```

###Por sexo
```{r}
#Mujeres
informalidad<- eph3t %>% filter(AGLOMERADO==12 & !is.na(INFORMALES))
informales<- informalidad %>% filter(CH04==2)
informales1<- informales %>% group_by(INFORMALES) %>% summarise(sum(PONDERA)/sum(informales$PONDERA), sum(PONDERA))
informales1

#Hombres
informalidad<- eph3t %>% filter(AGLOMERADO==12 & !is.na(INFORMALES))
informales<- informalidad %>% filter(CH04==1)
informales1<- informales %>% group_by(INFORMALES) %>% summarise(sum(PONDERA)/sum(informales$PONDERA))
informales1


```

```{r}
#15-24 años

edad15a24 <- eph3t %>% filter(AGLOMERADO==12 & ESTADO!=0 & CH06<=24 & CH06>=15 & !is.na(INFORMALES))

#Hombres
hombres <- edad15a24 %>%  filter(CH04==1)
hombres <- hombres %>%  group_by(INFORMALES) %>% summarise(percent(sum(PONDERA)/sum(hombres$PONDERA)))
hombres

#Mujeres
mujeres <- edad15a24 %>%  filter(CH04==2)
mujeres <- mujeres %>%  group_by(INFORMALES) %>%  summarise (percent(sum(PONDERA)/sum(mujeres$PONDERA)))
mujeres

#25-34 años
edad25a34 <- eph3t %>% filter(AGLOMERADO==12 & ESTADO!=0 & CH06<=34 & CH06>=25 & !is.na(INFORMALES))

#Hombres
hombres <- edad25a34 %>%  filter(CH04==1)
hombres <- hombres %>%  group_by(INFORMALES) %>% summarise(percent(sum(PONDERA)/sum(hombres$PONDERA))) 
hombres

#Mujeres
mujeres <- edad25a34 %>%  filter(CH04==2)
mujeres <- mujeres %>%  group_by(INFORMALES) %>%  summarise (percent(sum(PONDERA)/sum(mujeres$PONDERA)))
mujeres

#35-44
edad35a44 <- eph3t %>% filter(AGLOMERADO==12 & ESTADO!=0 & CH06<=44 & CH06>=35 & !is.na(INFORMALES))

#Hombres
hombres <- edad35a44 %>%  filter(CH04==1)
hombres <- hombres %>%  group_by(INFORMALES) %>% summarise(percent(sum(PONDERA)/sum(hombres$PONDERA)))
hombres

#Mujeres
mujeres <- edad35a44 %>%  filter(CH04==2)
mujeres <- mujeres %>%  group_by(INFORMALES) %>%  summarise (percent(sum(PONDERA)/sum(mujeres$PONDERA)))
mujeres

#45-59
edad45a59 <- eph3t %>% filter(AGLOMERADO==12 & ESTADO!=0 & CH06<=59 & CH06>=45 & !is.na(INFORMALES))

#Hombres
hombres <- edad45a59 %>%  filter(CH04==1)
hombres <- hombres %>%  group_by(INFORMALES) %>% summarise(percent(sum(PONDERA)/sum(hombres$PONDERA)))
hombres

#Mujeres
mujeres <- edad45a59 %>%  filter(CH04==2)
mujeres <- mujeres %>%  group_by(INFORMALES) %>%  summarise (percent(sum(PONDERA)/sum(mujeres$PONDERA)))
mujeres

#Mayores o iguales a 60 años
edad60 <- eph3t %>% filter(AGLOMERADO==12 & ESTADO!=0 & CH06>=60 & !is.na(INFORMALES))

#Hombres
hombres <- edad60 %>%  filter(CH04==1)
hombres <- hombres %>%  group_by(INFORMALES) %>% summarise(percent(sum(PONDERA)/sum(hombres$PONDERA)))
hombres

#Mujeres
mujeres <- edad60 %>%  filter(CH04==2)
mujeres <- mujeres %>%  group_by(INFORMALES) %>%  summarise (percent(sum(PONDERA)/sum(mujeres$PONDERA))) 
mujeres 
```


##SECTORES
```{r}
#Segundo trimestre 2020
ephi<- get_microdata(year=2020, trimester=2, type="individual")
ephh <- get_microdata(year=2020, trimester=2, type="hogar")
eph2t <- left_join(ephi, ephh)
ephtotal <- bind_rows(eph3t, eph2t)
ephtotalsd <- ephtotal %>% distinct(., CODUSU, NRO_HOGAR, COMPONENTE, .keep_all = T) 

ephtotalsd <- ephtotalsd %>%  mutate(PEA= case_when(ESTADO==3 ~ 0,
                                                      ESTADO==4 ~ 0,
                                                      ESTADO==1 ~ 1,
                                                      ESTADO==2 ~ 1),
                                       OCUPADOS= case_when(ESTADO==1 ~ 1,
                                                           ESTADO==2 ~ 0,
                                                           ESTADO==3 ~ 0,
                                                           ESTADO==4 ~ 0),
                                       DESOCUPADOS= case_when(ESTADO==1 ~ 0,
                                                              ESTADO==2 ~ 1),
                                       EMPLEADOS= case_when(PP04A==1 ~ "Empleados Publicos",
                                                            PP04A==2 ~ "Empleados privados",
                                                            PP04A==3 ~ "Otros",
                                                            TRUE ~ NA_character_),
                                       PP04B_COD=as.character(PP04B_COD),
                                       PP04B_COD=case_when(nchar(PP04B_COD)==4~PP04B_COD,
                                                       nchar(PP04B_COD)==1~ paste0("0",PP04B_COD,"00"),
                                                       nchar(PP04B_COD)==2~ paste0(PP04B_COD,"00"),
                                                       nchar(PP04B_COD)==3~ paste0("0",PP04B_COD)),
                                       SECTOR= substr(PP04B_COD,1,2),
                                       INFORMALES=case_when( CAT_OCUP==3 & PP07H==2 ~ 1,
                                                             CAT_OCUP==3 & PP07H==1 ~ 0),
                                       PP04D_COD = as.character(PP04D_COD),
                                       PP04D_COD = case_when(nchar(PP04D_COD) == 5 ~ PP04D_COD,
                                                             nchar(PP04D_COD) == 4 ~ paste0("0", PP04D_COD),
                                                             nchar(PP04D_COD) == 3 ~ paste0("00", PP04D_COD),
                                                             nchar(PP04D_COD) == 2 ~ paste0("000", PP04D_COD),
                                                             nchar(PP04D_COD) == 1 ~ paste0("0000", PP04D_COD)),
                                       CALIFICACION = substr(PP04D_COD, 5, 5),
                                       CALIFICACION = case_when(CALIFICACION=="1" ~ "Profesionales",
                                                                CALIFICACION=="2" ~ "Técnicos",
                                                                CALIFICACION=="3" ~ "Operativos",
                                                                CALIFICACION=="4" ~ "No Calificados"),
                                       CALIFICACION = factor(CALIFICACION, c("No Calificados", "Operativos", "Técnicos", "Profesionales")),
                                       TIPOCALIFICACION= case_when(CALIFICACION=="Profesionales" | CALIFICACION== "Técnicos" ~ "Calificado",
                                                                          CALIFICACION=="No Calificados" | CALIFICACION=="Operativos" ~ "No calificado"))
                                

caract<- ephtotalsd %>% group_by(SECTOR) %>% filter(OCUPADOS==1) %>% count()
caes<- read.csv("SECTORESCAES.csv", sep = ";", colClasses = "character")
sectores<- left_join(ephtotalsd,caes)
table(sectores$SECTOR_ACT)

```

###Tasa de informalidad laboral desagregada por sector de actividad
```{r}
inforporsector<- function(i) {
  infor <- sectores %>% filter(AGLOMERADO==12  & !is.na(INFORMALES) & SECTOR_ACT==i)
  infor <- infor %>% group_by(INFORMALES) %>%  summarise(formattable::percent(sum(PONDERA)/sum(infor$PONDERA), digits=2))
  return(infor)
}
nombres<-(unique(sectores$SECTOR_ACT))
nombres


sectores %>% filter(SECTOR_ACT=="EXPLOTACIÓN DE MINAS Y CANTERAS" & AGLOMERADO==12  & !is.na(INFORMALES)) %>% group_by(INFORMALES) %>% summarise(n())


table(sectores$SECTOR_ACT)

inforporsector("INFORMACIÓN Y COMUNICACIÓN")
inforporsector("ENSEÑANZA")
inforporsector("CONSTRUCCIÓN")
inforporsector("ADMINISTRACIÓN PÚBLICA Y DEFENSA; PLANES DE SEGURO SOCIAL OBLIGATORIO" )
inforporsector("ACTIVIDADES PROFESIONALES, CIENTÍFICAS Y TÉCNICAS")
inforporsector("SALUD HUMANA Y SERVICIOS SOCIALES")
inforporsector("ACTIVIDADES FINANCIERAS Y DE SEGUROS" )
inforporsector("COMERCIO AL POR MAYOR Y AL POR MENOR; REPARACIÓN DE VEHÍCULOS AUTOMOTORES Y MOTOCICLETAS")
inforporsector("INDUSTRIA MANUFACTURERA")
inforporsector("TRANSPORTE Y ALMACENAMIENTO" )
inforporsector("ARTES, ENTRETENIMIENTO Y RECREACIÓN")
inforporsector("AGRICULTURA, GANADERÍA, CAZA, SILVICULTURA Y PESCA")
inforporsector("ACTIVIDADES DE LOS HOGARES COMO EMPLEADORES DE\nPERSONAL DOMÉSTICO" )
inforporsector("OTRAS ACTIVIDADES DE SERVICIOS")
inforporsector("ACTIVIDADES DE ORGANIZACIONES Y ORGANISMOS\nEXTRATERRITORIALES")
inforporsector("ACTIVIDADES ADMINISTRATIVAS Y SERVICIOS DE APOYO" )
inforporsector("ALOJAMIENTO Y SERVICIOS DE COMIDAS")
inforporsector("EXPLOTACIÓN DE MINAS Y CANTERAS")
inforporsector("SUMINISTRO DE ELECTRICIDAD, GAS, VAPOR Y AIRE\nACONDICIONADO")
inforporsector("SUMINISTRO DE AGUA; ALCANTARILLADO, GESTIÓN DE DESECHOS Y ACTIVIDADES DE SANEAMIENTO")
inforporsector("ACTIVIDADES INMOBILIARIAS" )

```

##Calificación por sector
```{r}
califporsector<- function(i) {
  calif <- sectores %>% filter(AGLOMERADO==12  & !is.na(TIPOCALIFICACION) & SECTOR_ACT==i)
  calif <- calif %>% group_by(TIPOCALIFICACION) %>%  summarise(formattable::percent(sum(PONDERA)/sum(calif$PONDERA), digits=2))
  return(calif)
}

califporsector("INFORMACIÓN Y COMUNICACIÓN")
califporsector("ENSEÑANZA")
califporsector("CONSTRUCCIÓN")
califporsector("ADMINISTRACIÓN PÚBLICA Y DEFENSA; PLANES DE SEGURO SOCIAL OBLIGATORIO" )
califporsector("ACTIVIDADES PROFESIONALES, CIENTÍFICAS Y TÉCNICAS")
califporsector("SALUD HUMANA Y SERVICIOS SOCIALES")
califporsector("ACTIVIDADES FINANCIERAS Y DE SEGUROS" )
califporsector("COMERCIO AL POR MAYOR Y AL POR MENOR; REPARACIÓN DE VEHÍCULOS AUTOMOTORES Y MOTOCICLETAS")
califporsector("INDUSTRIA MANUFACTURERA")
califporsector("TRANSPORTE Y ALMACENAMIENTO" )
califporsector("ARTES, ENTRETENIMIENTO Y RECREACIÓN")
califporsector("AGRICULTURA, GANADERÍA, CAZA, SILVICULTURA Y PESCA")
califporsector("ACTIVIDADES DE LOS HOGARES COMO EMPLEADORES DE\nPERSONAL DOMÉSTICO" )
califporsector("OTRAS ACTIVIDADES DE SERVICIOS")
califporsector("ACTIVIDADES DE ORGANIZACIONES Y ORGANISMOS\nEXTRATERRITORIALES")
califporsector("ACTIVIDADES ADMINISTRATIVAS Y SERVICIOS DE APOYO" )
califporsector("ALOJAMIENTO Y SERVICIOS DE COMIDAS")
califporsector("EXPLOTACIÓN DE MINAS Y CANTERAS")
califporsector("SUMINISTRO DE ELECTRICIDAD, GAS, VAPOR Y AIRE\nACONDICIONADO")
califporsector("SUMINISTRO DE AGUA; ALCANTARILLADO, GESTIÓN DE DESECHOS Y ACTIVIDADES DE SANEAMIENTO")
califporsector("ACTIVIDADES INMOBILIARIAS" )


table(sectores$SECTOR_ACT)

```

