---
title: "Informe del mercado laboral de Corrientes"
author: "Observatorio Económico de la Ciudad de Corrientes"
date: "Primer trimestre 2021"
output: html_document
---


```{r setup, include=FALSE}
knitr::opts_chunk$set(echo = TRUE)
```

# Preparación de los datos
Primero se cargan las librerías, fuentes y gama de colores que se utilizaran para el informe
```{r}
#Librerías
library(ggtext)
library(eph)
library(tidyverse)
library(formattable)
library(Hmisc)
library(readxl)
library(foreign)
library(glue)
library(extrafont)
library(ggalt)
library(waffle)
library(ggimage)
library(spatstat)
library(splitstackshape)
library(purrr)
library(treemapify)
library(scales)
library(forcats)
library(svglite)
library(ggchicklet)
library(ggpubr)

#Fuente
font_import(paths = "./Open_Sans", prompt = F)
loadfonts(device = "win", quiet=T)

#Colores
colores<- c("#e22172","#0c8136","#e22172","#f4a018","#428cb4","#c85687","#dbac2f","#5da14a","#ff9a00")
gradiente<- c("#ed3068","#ef4275","#f3789d","#f69cb7","#fbd2de")

```


Se cargan las bases de datos 
```{r}
#Primer trimestre 2021
eph1ti<- get_microdata(year=2021, trimester=1, type="individual")
eph1tih <- get_microdata(year=2021, trimester=1, type="hogar")

eph1t <- left_join(eph1ti, eph1tih)

#Para mas adelante se necesitarán los datos del trimestre anterior, por lo que se procede a cargar la correspondiente base

#Cuartro trimestre 2020
ephi<- get_microdata(year=2020, trimester=4, type="individual")
ephh <- get_microdata(year=2020, trimester=4, type="hogar")

eph4t <- left_join(ephi, ephh)

#Se realiza un merge de ambas bases
ephtotal <- bind_rows(eph1t, eph4t)
ephtotalsd <- ephtotal %>% distinct(., CODUSU, NRO_HOGAR, COMPONENTE, .keep_all = T) 

#CAES
caes<- read.csv("SECTORESCAES.csv", sep = ";", colClasses = "character")

```

Modificaciones a la EPH
```{r}
#Primer trimestre 2021
eph1t <- eph1t %>%  mutate(PEA= case_when(ESTADO==3 ~ 0,
                                                      ESTADO==4 ~ 0,
                                                      ESTADO==1 ~ 1,
                                                      ESTADO==2 ~ 1),
                                       OCUPADOS= case_when(ESTADO==1 ~ 1,
                                                           ESTADO==2 ~ 0,
                                                           ESTADO==3 ~ 0,
                                                           ESTADO==4 ~ 0),
                                       DESOCUPADOS= case_when(ESTADO==1 ~ 0,
                                                              ESTADO==2 ~ 1),
                                       EMPLEADOS= case_when(PP04A==1 ~ "Empleados Publicos",
                                                            PP04A==2 ~ "Empleados privados",
                                                            PP04A==3 ~ "Otros",
                                                            TRUE ~ NA_character_),
                                       PP04B_COD=as.character(PP04B_COD),
                                       PP04B_COD=case_when(nchar(PP04B_COD)==4~PP04B_COD,
                                                       nchar(PP04B_COD)==1~ paste0("0",PP04B_COD,"00"),
                                                       nchar(PP04B_COD)==2~ paste0(PP04B_COD,"00"),
                                                       nchar(PP04B_COD)==3~ paste0("0",PP04B_COD)),
                                       SECTOR= substr(PP04B_COD,1,2),
                                       INFORMALES=case_when( CAT_OCUP==3 & PP07H==2 ~ 1,
                                                             CAT_OCUP==3 & PP07H==1 ~ 0),
                                       PP04D_COD = as.character(PP04D_COD),
                                       PP04D_COD = case_when(nchar(PP04D_COD) == 5 ~ PP04D_COD,
                                                             nchar(PP04D_COD) == 4 ~ paste0("0", PP04D_COD),
                                                             nchar(PP04D_COD) == 3 ~ paste0("00", PP04D_COD),
                                                             nchar(PP04D_COD) == 2 ~ paste0("000", PP04D_COD),
                                                             nchar(PP04D_COD) == 1 ~ paste0("0000", PP04D_COD)),
                                       CALIFICACION = substr(PP04D_COD, 5, 5),
                                       CALIFICACION = case_when(CALIFICACION=="1" ~ "Profesionales",
                                                                CALIFICACION=="2" ~ "Técnicos",
                                                                CALIFICACION=="3" ~ "Operativos",
                                                                CALIFICACION=="4" ~ "No Calificados"),
                                       CALIFICACION = factor(CALIFICACION, c("No Calificados", "Operativos", "Técnicos", "Profesionales")),
                                       TIPOCALIFICACION= case_when(CALIFICACION=="Profesionales" | CALIFICACION== "Técnicos" ~ "Calificado",
                                                                          CALIFICACION=="No Calificados" | CALIFICACION=="Operativos" ~ "No calificado"),
                           SEXO= case_when(CH04==1 ~ "Hombres",
                                           CH04==2 ~ "Mujeres"),
                           horastrabtotales= PP3E_TOT + PP3F_TOT)


#EPH fusionada
ephtotalsd <- ephtotalsd %>%  mutate(PEA= case_when(ESTADO==3 ~ 0,
                                                      ESTADO==4 ~ 0,
                                                      ESTADO==1 ~ 1,
                                                      ESTADO==2 ~ 1),
                                       OCUPADOS= case_when(ESTADO==1 ~ 1,
                                                           ESTADO==2 ~ 0,
                                                           ESTADO==3 ~ 0,
                                                           ESTADO==4 ~ 0),
                                       DESOCUPADOS= case_when(ESTADO==1 ~ 0,
                                                              ESTADO==2 ~ 1),
                                       EMPLEADOS= case_when(PP04A==1 ~ "Empleados Publicos",
                                                            PP04A==2 ~ "Empleados privados",
                                                            PP04A==3 ~ "Otros",
                                                            TRUE ~ NA_character_),
                                       PP04B_COD=as.character(PP04B_COD),
                                       PP04B_COD=case_when(nchar(PP04B_COD)==4~PP04B_COD,
                                                       nchar(PP04B_COD)==1~ paste0("0",PP04B_COD,"00"),
                                                       nchar(PP04B_COD)==2~ paste0(PP04B_COD,"00"),
                                                       nchar(PP04B_COD)==3~ paste0("0",PP04B_COD)),
                                       SECTOR= substr(PP04B_COD,1,2),
                                       INFORMALES=case_when( CAT_OCUP==3 & PP07H==2 ~ 1,
                                                             CAT_OCUP==3 & PP07H==1 ~ 0),
                                       PP04D_COD = as.character(PP04D_COD),
                                       PP04D_COD = case_when(nchar(PP04D_COD) == 5 ~ PP04D_COD,
                                                             nchar(PP04D_COD) == 4 ~ paste0("0", PP04D_COD),
                                                             nchar(PP04D_COD) == 3 ~ paste0("00", PP04D_COD),
                                                             nchar(PP04D_COD) == 2 ~ paste0("000", PP04D_COD),
                                                             nchar(PP04D_COD) == 1 ~ paste0("0000", PP04D_COD)),
                                       CALIFICACION = substr(PP04D_COD, 5, 5),
                                       CALIFICACION = case_when(CALIFICACION=="1" ~ "Profesionales",
                                                                CALIFICACION=="2" ~ "Técnicos",
                                                                CALIFICACION=="3" ~ "Operativos",
                                                                CALIFICACION=="4" ~ "No Calificados"),
                                       CALIFICACION = factor(CALIFICACION, c("No Calificados", "Operativos", "Técnicos", "Profesionales")),
                                       TIPOCALIFICACION= case_when(CALIFICACION=="Profesionales" | CALIFICACION== "Técnicos" ~ "Calificado",
                                                                          CALIFICACION=="No Calificados" | CALIFICACION=="Operativos" ~ "No calificado"))
                                
                                
sectores_eph1t<- left_join(eph1t,caes)
sectores_ephtotal<- left_join(ephtotalsd,caes)

```

# Análisis de los datos de mercado laboral 

Indicadores de participación laboral

## Tasa de participación laboral
### Tasa de participación laboral total de la poblacion
```{r}
#Primero se filtra la base
tablapeapt <- eph1t %>% filter (AGLOMERADO==12 & ESTADO!=0)

#Ahora armamos la tabla (cantidad de 1 sobre cantidad de 0 y 1) y se agrupa entre 0 y 1 (PEA==1), ademas se agrega la cantidad de habitantes dentro de la PEA.
tablapeapt <- tablapeapt %>% group_by(PEA) %>%  summarise((formattable::percent(sum(PONDERA)/sum(tablapeapt$PONDERA))), sum(PONDERA), sum(tablapeapt$PONDERA))
tablapeapt

```

### Tasa de participación laboral por sexo
```{r }
tablapeasexo<- eph1t %>% filter (AGLOMERADO==12 & ESTADO!=0 & PEA==1)
tablapeasexo <- tablapeasexo %>% group_by(CH04) %>%  summarise(sum(PONDERA), formattable::percent(sum(PONDERA)/sum(tablapeasexo$PONDERA)))
tablapeasexo
```


```{r }
#Proporcion de mujeres que conforman la PEA sobre el total de mujeres:
tablapeamujeres <- eph1t %>%  filter(AGLOMERADO==12 & ESTADO!=0 & CH04==2)
tablapeamujeres <- tablapeamujeres %>% group_by(PEA) %>%  summarise(sum(PONDERA)/sum(tablapeamujeres$PONDERA), sum(PONDERA))
tablapeamujeres

#Proporcion de hombres que conforman la PEA sobre el total de hombres:
tablapeahombres <- eph1t %>%  filter(AGLOMERADO==12 & ESTADO!=0 & CH04==1)
tablapeahombres <- tablapeahombres %>% group_by(PEA) %>% summarise(sum(PONDERA)/sum(tablapeahombres$PONDERA), sum(PONDERA))
tablapeahombres
```


### Tasa de participación laboral por edad y sexo
```{r}
#15 a 24 años
#Hombres
hombresact15 <- eph1t %>%  filter(CH04==1 & AGLOMERADO==12 & ESTADO!=0 & CH06<=24 & CH06>=15) 
hombresact15 <- hombresact15 %>%  
  group_by(PEA) %>% 
  summarise(porcentaje=formattable::percent((sum(PONDERA)/sum(hombresact15$PONDERA)),2), Sexo="Hombres", Edad="15-24 años") %>% filter(PEA==1) %>% select(-PEA)


#Mujeres
mujeresact15 <- eph1t %>%  filter(CH04==2 & AGLOMERADO==12 & ESTADO!=0 & CH06<=24 & CH06>=15) 
mujeresact15 <- mujeresact15 %>%  
  group_by(PEA) %>% 
  summarise(porcentaje=formattable::percent((sum(PONDERA)/sum(mujeresact15$PONDERA)),2), Sexo="Mujeres", Edad="15-24 años") %>% filter(PEA==1) %>% select(-PEA)

act15a24 <- bind_rows(hombresact15, mujeresact15)

#25 a 34 años
#Hombres
hombresact25 <- eph1t %>%  filter(CH04==1 & AGLOMERADO==12 & ESTADO!=0 & CH06<=34 & CH06>=25) 
hombresact25 <- hombresact25 %>%  
  group_by(PEA) %>% 
  summarise(porcentaje=formattable::percent((sum(PONDERA)/sum(hombresact25$PONDERA)),2), Sexo="Hombres", Edad="25-34 años") %>% filter(PEA==1) %>% select(-PEA)

#Mujeres
mujeresact25 <- eph1t %>%  filter(CH04==2 & AGLOMERADO==12 & ESTADO!=0 & CH06<=34 & CH06>=25) 
mujeresact25 <- mujeresact25 %>%  
  group_by(PEA) %>% 
  summarise(porcentaje=formattable::percent((sum(PONDERA)/sum(mujeresact25$PONDERA)),2), Sexo="Mujeres", Edad="25-34 años") %>% filter(PEA==1) %>% select(-PEA)

act25a34 <- bind_rows(hombresact25, mujeresact25)

#35 a 44 años
#Hombres
hombresact35 <- eph1t %>%  filter(CH04==1 & AGLOMERADO==12 & ESTADO!=0 & CH06<=44 & CH06>=35) 
hombresact35 <- hombresact35 %>%  
  group_by(PEA) %>% 
  summarise(porcentaje=formattable::percent((sum(PONDERA)/sum(hombresact35$PONDERA)),2), Sexo="Hombres", Edad="35-44 años") %>% filter(PEA==1) %>% select(-PEA)

#Mujeres
mujeresact35 <- eph1t %>%  filter(CH04==2 & AGLOMERADO==12 & ESTADO!=0 & CH06<=44 & CH06>=35) 
mujeresact35 <- mujeresact35 %>%  
  group_by(PEA) %>% 
  summarise(porcentaje=formattable::percent((sum(PONDERA)/sum(mujeresact35$PONDERA)),2), Sexo="Mujeres", Edad="35-44 años") %>% filter(PEA==1) %>% select(-PEA)

act35a44 <- bind_rows(hombresact35, mujeresact35)

#45 a 59 años
#Hombres
hombresact45 <- eph1t %>%  filter(CH04==1 & AGLOMERADO==12 & ESTADO!=0 & CH06<=59 & CH06>=45) 
hombresact45 <- hombresact45 %>%  
  group_by(PEA) %>% 
  summarise(porcentaje=formattable::percent((sum(PONDERA)/sum(hombresact45$PONDERA)),2), Sexo="Hombres", Edad="45-59 años") %>% filter(PEA==1) %>% select(-PEA)

#Mujeres
mujeresact45 <- eph1t %>%  filter(CH04==2 & AGLOMERADO==12 & ESTADO!=0 & CH06<=59 & CH06>=45) 
mujeresact45 <- mujeresact45 %>%  
  group_by(PEA) %>% 
  summarise(porcentaje=formattable::percent((sum(PONDERA)/sum(mujeresact45$PONDERA)),2), Sexo="Mujeres", Edad="45-59 años") %>% filter(PEA==1) %>% select(-PEA)

act45a59 <- bind_rows(hombresact45, mujeresact45)

#+60
#Hombres
hombresact60 <- eph1t %>%  filter(CH04==1 & AGLOMERADO==12 & ESTADO!=0 & CH06>=60) 
hombresact60 <- hombresact60 %>%  
  group_by(PEA) %>% 
  summarise(porcentaje=formattable::percent((sum(PONDERA)/sum(hombresact60$PONDERA)),2), Sexo="Hombres", Edad="Igual o mayor a 60 años") %>% filter(PEA==1) %>% select(-PEA)

#Mujeres
mujeresact60 <- eph1t %>%  filter(CH04==2 & AGLOMERADO==12 & ESTADO!=0 & CH06>=60) 
mujeresact60 <- mujeresact60 %>%  
  group_by(PEA) %>% 
  summarise(porcentaje=formattable::percent((sum(PONDERA)/sum(mujeresact60$PONDERA)),2), Sexo="Mujeres", Edad="Igual o mayor a 60 años") %>% filter(PEA==1) %>% select(-PEA)

act60 <- bind_rows(hombresact60, mujeresact60)

tabla_actividad <- bind_rows(act15a24, act25a34, act35a44, act45a59, act60)
tabla_actividad

```

```{r}
#Grafico
grafico1 <- tabla_actividad %>% ggplot(mapping = aes(x=Edad, y=porcentaje, fill=Sexo)) + 
  geom_chicklet(position = position_dodge(width = 0.75), width=0.7, show.legend = F) +
  scale_fill_manual(values=colores) + scale_y_continuous(labels = percent, limits = c(0,1)) + 
  labs(y = "Tasa de participación laboral", title ="Participación laboral por edad para <span style = 'color: #29aee4;'>**hombres**</span> y <span style='color: #0c8136;'>**mujeres**</span> ", subtitle ="Primer trimestre 2021", x = "") + 
  theme(text = element_text(family = "Open Sans"), plot.title = element_markdown(size = 14), plot.title.position = "plot", plot.subtitle = element_text(size = 8), axis.title = element_text(size=8), legend.position = "bottom", legend.text = element_text(size = 8), legend.title = element_blank(), axis.text = element_text(colour = "BLACK", family="Open Sans", size = 7), panel.background = element_blank(), panel.grid.major = element_blank()) 
grafico1
ggsave("grafico1.svg") #ver despues q paso aca con el color
```



### Tasa de participación laboral por sexo y nivel educativo
```{r}
#Primaria completa
#Hombres:
hombresprim <- eph1t %>%  filter(CH04==1 & AGLOMERADO==12 & ESTADO!=0 & NIVEL_ED %in% c(2,3))
hombresprim <- hombresprim %>% group_by(PEA) %>% summarise(porcentaje=formattable::percent((sum(PONDERA)/sum(hombresprim$PONDERA)),2), Sexo="Hombres", Nivel="Primaria Completa") %>% filter(PEA==1) %>% select(-PEA)

#Mujeres:
mujeresprim <- eph1t %>%  filter(CH04==2 & AGLOMERADO==12 & ESTADO!=0 & NIVEL_ED %in% c(2,3))
mujeresprim <- mujeresprim %>% group_by(PEA) %>% summarise(porcentaje=formattable::percent((sum(PONDERA)/sum(mujeresprim$PONDERA)),2), Sexo="Mujeres", Nivel="Primaria Completa") %>% filter(PEA==1) %>% select(-PEA)

primariacomp <- bind_rows(hombresprim, mujeresprim) %>% mutate("Brecha"=formattable::percent((0.4848-0.2125)))


#Secundaria completa
#Hombres:
hombressec <- eph1t %>% filter(CH04==1 & AGLOMERADO==12 & ESTADO!=0 & NIVEL_ED %in% c(4,5))
hombressec <- hombressec %>% group_by(PEA) %>% summarise(porcentaje=formattable::percent((sum(PONDERA)/sum(hombressec$PONDERA)),2), Sexo="Hombres", Nivel="Secundaria Completa") %>% filter(PEA==1) %>% select(-PEA)

#Mujeres:
mujeressec <- eph1t %>%  filter(CH04==2 & AGLOMERADO==12 & ESTADO!=0 & NIVEL_ED %in% c(4,5))
mujeressec <- mujeressec %>% group_by(PEA) %>% summarise(porcentaje=formattable::percent((sum(PONDERA)/sum(mujeressec$PONDERA)),2), Sexo="Mujeres", Nivel="Secundaria Completa") %>% filter(PEA==1) %>% select(-PEA)


secundariacomp <- bind_rows(hombressec, mujeressec) %>% mutate("Brecha"=formattable::percent((0.6582-0.5618))) 


#Superior completo
#Hombres:
hombressup <- eph1t %>%  filter(CH04==1 & AGLOMERADO==12 & ESTADO!=0 & NIVEL_ED==6)
hombressup <- hombressup %>% group_by(PEA) %>% summarise(porcentaje=formattable::percent((sum(PONDERA)/sum(hombressup$PONDERA)),2), Sexo="Hombres", Nivel="Superior Completo") %>% filter(PEA==1) %>% select(-PEA)

#Mujeres:
mujeressup <- eph1t %>%  filter(CH04==2 & AGLOMERADO==12 & ESTADO!=0 & NIVEL_ED==6)
mujeressup <- mujeressup %>% group_by(PEA) %>% summarise(porcentaje=formattable::percent((sum(PONDERA)/sum(mujeressup$PONDERA)),2), Sexo="Mujeres", Nivel="Superior Completo") %>% filter(PEA==1) %>% select(-PEA)


superiorcomp <- bind_rows(hombressup, mujeressup) %>% mutate("Brecha"=formattable::percent((0.8388-0.7390)))


nivelalcanzado <- bind_rows(primariacomp, secundariacomp, superiorcomp)
nivelalcanzado

```

```{r}
grafico2 <- nivelalcanzado %>% ggplot() + geom_chicklet(aes(x=Nivel, y=porcentaje, fill=Sexo), position = position_dodge(), width = 0.7, show.legend = F) + 
  geom_point(aes(x=Nivel, y=Brecha), shape=15, color="#e7930b") +  
  geom_line(aes(x=Nivel, y=Brecha, group = 1), color="#f4a018", size=1.) +
  scale_y_continuous(labels = percent, limits = c(0,1)) + scale_fill_manual(values=colores) + 
  labs(title ="Participación laboral según nivel educativo para <span style = 'color: #29aee4;'>**hombres**</span>, <span style='color: #0c8136;'>**mujeres**</span> y <span style = 'color: #f4a018;'>**brecha**</span>", subtitle = "Primer trimestre 2021", x = "Nivel alcanzado", y="Tasa de participación laboral") + 
  theme(text = element_text(family = "Open Sans"), plot.title = element_markdown(size = 14), plot.title.position = "plot", plot.subtitle = element_text(size = 8), axis.title = element_text(size=8), legend.position = "bottom", legend.text = element_text(size = 8), legend.title = element_text(), axis.text = element_text(colour = "BLACK", family="Open Sans", size = 7), panel.background = element_blank(), panel.grid.major = element_blank())    
grafico2

ggsave("grafico2.svg")
```


## Cantidad de horas trabajadas
### Cantidad de horas trabajadas por edad y sexo
```{r}
#15-24 años
horastrab15 <- eph1t %>% 
  filter (AGLOMERADO==12 & ESTADO!=0 & CH06<=24 & CH06>=15 & !is.na(horastrabtotales))
horastrab15 <- horastrab15 %>%  group_by(SEXO) %>% summarise(horas=horastrabtotales%*%PONDERA/sum(PONDERA), Edad= "15-24 años") %>% 
  arrange(horas) %>% 
  mutate(Brecha=horas- lag(horas, default = first(horas)))
brecha15= round(as.numeric(horastrab15[2, "Brecha"]),2)
horastrab15 <- horastrab15 %>% mutate(Brecha= brecha15)


horastrab25 <- eph1t %>% filter (AGLOMERADO==12 & ESTADO!=0 & CH06<=34 & CH06>=25 & !is.na(horastrabtotales))
horastrab25 <- horastrab25 %>%  group_by(SEXO) %>% summarise(horas=horastrabtotales%*%PONDERA/sum(PONDERA), Edad="25-34 años") %>% 
  arrange(horas) %>% 
  mutate(Brecha=horas- lag(horas, default = first(horas))) 
brecha25= round(as.numeric(horastrab25[2, "Brecha"]),2)
horastrab25 <- horastrab25 %>% mutate(Brecha= brecha25)


#35 a 44
horastrab35 <- eph1t %>% filter (AGLOMERADO==12 & ESTADO!=0 & CH06<=44 & CH06>=35 & !is.na(horastrabtotales))
horastrab35 <- horastrab35 %>%  group_by(SEXO) %>% summarise(horas=horastrabtotales%*%PONDERA/sum(PONDERA), Edad="35-44 años") %>% 
  arrange(horas) %>% 
  mutate(Brecha=horas- lag(horas, default = first(horas))) 
brecha35= round(as.numeric(horastrab35[2, "Brecha"]),2)
horastrab35 <- horastrab35 %>% mutate(Brecha= brecha35)


#45 a 59
horastrab45 <- eph1t %>% filter (AGLOMERADO==12 & ESTADO!=0 & CH06<=59 & CH06>=45 & !is.na(horastrabtotales))
horastrab45 <- horastrab45 %>%  group_by(SEXO) %>% summarise(horas=horastrabtotales%*%PONDERA/sum(PONDERA), Edad="45-59 años")
horastrab45 <- horastrab45 %>% 
  arrange(horas) %>% 
  mutate(Brecha=horas- lag(horas, default = first(horas))) 
brecha45= round(as.numeric(horastrab45[2, "Brecha"]),2)
horastrab45 <- horastrab45 %>% mutate(Brecha= brecha45)


#mayores de 60
horastrab60 <- eph1t %>% filter (AGLOMERADO==12 & ESTADO!=0 & CH06>=60 & !is.na(horastrabtotales))
horastrab60 <- horastrab60 %>%  group_by(SEXO) %>% summarise(horas=horastrabtotales%*%PONDERA/sum(PONDERA), Edad="Igual o mayor a 60 años")
horastrab60 <- horastrab60 %>% 
  arrange(horas) %>% 
  mutate(Brecha=horas- lag(horas, default = first(horas))) 
brecha60= round(as.numeric(horastrab60[2, "Brecha"]),2)
horastrab60 <- horastrab60 %>% mutate(Brecha= brecha60)


horastrabajadas <- bind_rows(horastrab15, horastrab25, horastrab35, horastrab45, horastrab60)
horastrabajadas
```


#### Totales
```{r}
#Total mujeres y hombres
horastrab <- horastrabtotales %>% filter (AGLOMERADO==12 & ESTADO!=0 & !is.na(horastrabtotales))
horastrab <- horastrab %>%  group_by(SEXO) %>% summarise(horastrabtotales%*%PONDERA/sum(PONDERA))
horastrab

#Total de la poblacion
horastrab <- horastrabtotales %>% filter (AGLOMERADO==12 & ESTADO!=0 & !is.na(horastrabtotales))
horastrab <- horastrab %>% summarise(horastrabtotales%*%PONDERA/sum(PONDERA))
horastrab

```



```{r}
#Grafico 3
#Tabla para gráfico
horastrabajadasgr <- horastrabajadas %>% mutate(horas=round(horas))
horastrabajadasgr <- horastrabajadasgr %>% pivot_wider(names_from = SEXO, values_from = horas)


horastrabajadas_hombres <- horastrabajadas %>% filter(SEXO=="Hombres") %>% mutate(horas=round(horas))
horastrabajadas_mujeres <- horastrabajadas %>% filter(SEXO=="Mujeres") %>% mutate(horas=round(horas))

grafico3<- horastrabajadasgr %>% ggplot() + geom_dumbbell(aes(y=Edad, x=Mujeres, xend=Hombres),
size=1.2, color="#b2b2b2", size_x=3, size_xend = 3, colour_x =colores[2], colour_xend =colores[1])+
  geom_text(aes(x=Mujeres, y=Edad, label=Mujeres), color="BLACK", size=2.75, vjust=2.5, family="Open Sans") + 
  geom_text(aes(x=Hombres, y=Edad, label=Hombres), color="BLACK", size=2.75, vjust=2.5, family="Open Sans") + 
  labs(fill="", title = "Carga laboral semanal por edad de <span style='color: #29aee4;'>**Hombres**</span> y <span style='color: #0c8136;'>**Mujeres**</span>", subtitle = "Primer trimestre 2021", caption = "", x="Horas trabajadas") + 
  ylab("")  + 
  theme(axis.title = element_text(), aspect.ratio=0.5, axis.text = element_text(color = "BLACK"), legend.position = "right", title = element_text(), panel.grid.major = element_blank(), legend.text = element_text(), panel.background = element_blank())  + 
  scale_fill_manual(values = colores, aesthetics = "color")  + 
  labs(color="") + 
  theme(legend.key = element_blank(), panel.grid.major.y =  element_line(colour = "BLACK", linetype = "dotted"), axis.text.y = element_text(hjust = 0), plot.title.position = "plot", plot.title = element_markdown(), text = element_text(family = "Open Sans" ))
grafico3
ggsave("grafico3.svg")
```

## Tasas
### Tasa de empleo
```{r}
empleo <- eph1t %>% filter(AGLOMERADO==12 & !is.na(OCUPADOS))
empleo <- empleo %>%  group_by(OCUPADOS) %>%  summarise(formattable::percent(sum(PONDERA)/sum(empleo$PONDERA)))
empleo
```

### Tasa de desocupación
```{r}
desocupacion <- eph1t %>% filter(AGLOMERADO==12 & !is.na(DESOCUPADOS))
desocupacion <- desocupacion %>%  group_by(DESOCUPADOS) %>%  summarise(formattable::percent(sum(PONDERA)/sum(desocupacion$PONDERA)))
desocupacion
```

```{r}
#Graficos evolución desocupación y empleo
#Para el gráfico se importa el csv con la evolución de las tasas de empleo y desocupación 
Tasas<-read.csv("tasas_empleo_desocupacion.csv", sep = ";", colClasses = "character")
Tasas$empleo <- as.numeric(Tasas$empleo)
Tasas$desocupacion <- as.numeric(Tasas$desocupacion)
Tasas <- Tasas %>% mutate(fecha=seq(as.Date("2016/04/01"), by = "quarter", length.out = 20) ) 

grafico4 <- Tasas %>%  ggplot(aes(x=fecha, y=empleo)) +  
  geom_col(size=1, show.legend = F, fill="#1ba2d8") + 
  geom_line(aes(x=fecha, y=desocupacion, group = 1), color="#0c8136", size=1) + 
  scale_y_continuous(limits = c(0,0.5), labels = percent_format(accuracy = 1.)) +  
  labs(y = "", title ="Evolución de Tasas 2016-2021", subtitle ="<span style = 'color:  #1ba2d8 ;'>**Empleo**</span> y <span style='color: #0c8136;'>**Desocupación**</span>", x="") + 
  theme(text = element_text(family = "Open Sans"), plot.title = element_markdown(size=14), plot.title.position = "plot", plot.subtitle = element_markdown(size = 8), axis.title = element_text(size=8), axis.text = element_text(colour = "BLACK", family="Open Sans", size = 7), panel.background = element_blank(), panel.grid.major = element_blank(), legend.title = element_blank(), legend.position = "bottom", aspect.ratio = (0.5), axis.text.x=element_text(angle=60, hjust=1)) +
  scale_color_manual(values = colores) + 
  scale_x_date(date_breaks = "4 month", date_labels = "%B %Y") 
grafico4 

ggsave("grafico4.svg")
```


## Empleo público y privado
### Cantidad de empleados
```{r}
empleados <- eph1t %>% filter(AGLOMERADO==12 & !is.na(EMPLEADOS) & OCUPADOS==1)
table(empleados$EMPLEADOS) #Se filtra al tipo "otros"
empleados <- empleados %>% filter(EMPLEADOS!="Otros") %>%
  group_by(EMPLEADOS) %>%  
  summarise(sum(PONDERA))
empleados <- empleados  %>% mutate(porcentaje=(`sum(PONDERA)`/sum(empleados$`sum(PONDERA)`))) %>%
  select(EMPLEADOS, porcentaje) %>% 
  mutate(numeros=round(porcentaje*100,0))
empleados
```

```{r}
#Grafico 5
#remotes::install_github("hrbrmstr/waffle")

grafico5 <- empleados %>% ggplot(mapping = aes(fill=EMPLEADOS, values=numeros)) +  
  geom_waffle(n_rows=9, size=1.1, show.legend = F, colour = "white") + 
  theme_void() +
  scale_fill_manual(values = colores) +  
  labs(title="Composición del empleo por sectores <span style = 'color: #29aee4;'>**privado**</span> y <span style='color: #0c8136;'>**público**</span> ", subtitle = "Primer trimestre 2021") + 
  theme(plot.title = element_markdown(size=14), text = element_text(family = "Open Sans"), plot.title.position = "plot" )
grafico5

ggsave("grafico5.svg")
```


### Promedio de edad 
```{r}
promedioedad<- eph1t %>% filter(AGLOMERADO==12 &  OCUPADOS==1)
promedioedad<- promedioedad %>% group_by(EMPLEADOS) %>% summarise((CH06%*%PONDERA)/sum(PONDERA))
promedioedad
```


### Carga laboral 
```{r}
#Sector público
cargalaboralpub <- horastrabtotales %>% filter (AGLOMERADO==12 & ESTADO!=0 & !is.na(horastrabtotales) & PP04A==1)
cargalaboralpub <- cargalaboralpub %>% summarise(horastrabtotales%*%PONDERA/sum(PONDERA))
cargalaboralpub

#Sector privado
cargalaboralpriv <- horastrabtotales %>% filter (AGLOMERADO==12 & ESTADO!=0 & !is.na(horastrabtotales) & PP04A==2)
cargalaboralpriv <- cargalaboralpriv %>% summarise(horastrabtotales%*%PONDERA/sum(PONDERA))
cargalaboralpriv
```


### Calificación
```{r}
#Sector público
clasificacionepub<- eph1t %>% filter(AGLOMERADO==12 & !is.na(CALIFICACION) & PP04A==1) 
clasificacionepub<- clasificacionepub %>% group_by(TIPOCALIFICACION) %>% summarise(porcentaje=formattable::percent(sum(PONDERA)/sum(clasificacionepub$PONDERA)), sum(PONDERA), sum(clasificacionepub$PONDERA))
clasificacionepub 

#Sector privado
clasificacionepr<- eph1t %>% filter(AGLOMERADO==12 & !is.na(CALIFICACION) & PP04A==2)
clasificacionepr<- clasificacionepr %>% group_by(TIPOCALIFICACION) %>% summarise(porcentaje=formattable::percent(sum(PONDERA)/sum(clasificacionepr$PONDERA)),  sum(PONDERA), sum(clasificacionepr$PONDERA))
clasificacionepr

```

### Composición por sexo
```{r}
#Sector público
composicionempleadospu <- eph1t %>% filter(AGLOMERADO==12 & !is.na(EMPLEADOS) & PP04A==1)
composicionempleadospu <- composicionempleadospu %>%  group_by(SEXO) %>%  summarise(sum(PONDERA))
composicionempleadospu <- composicionempleadospu %>% mutate(porcentaje=formattable::percent(`sum(PONDERA)`/sum(composicionempleadospu$`sum(PONDERA)`)),  Empleo= "Publico")

#Sector privado
composicionempleadospr <- eph1t %>% filter(AGLOMERADO==12 & !is.na(EMPLEADOS) & PP04A==2)
composicionempleadospr <- composicionempleadospr %>%  group_by(SEXO) %>%  summarise(sum(PONDERA))
composicionempleadospr <- composicionempleadospr %>% mutate(porcentaje=formattable::percent(`sum(PONDERA)`/sum(composicionempleadospr$`sum(PONDERA)`)), Empleo= "Privado")

composicionempleados <- bind_rows(composicionempleadospr, composicionempleadospu)
composicionempleados
```


```{r}
#Graficos
## EMPLEO PRIVADO
composicionempleadospr$ymax <- cumsum(composicionempleadospr$porcentaje)
composicionempleadospr$ymin <- formattable::percent(c(0, head(composicionempleadospr$ymax, n=-1)))

composicionempleadospr$labelPosition <- (composicionempleadospr$ymax + composicionempleadospr$ymin) / 2

#Label
composicionempleadospr$label <- paste0(composicionempleadospr$SEXO, "\n ", composicionempleadospr$porcentaje)

dona1 <- ggplot(composicionempleadospr, aes(ymax=ymax, ymin=ymin, xmax=4, xmin=3, fill=SEXO)) +
  geom_rect() +
  geom_text( x=1.55, aes(y=labelPosition, label=label, color=SEXO), size=4.7) +
  scale_fill_manual(values = c("#f4a018", "#e22172")) +
  scale_colour_manual(values=c("#f4a018", "#e22172")) +
  coord_polar(theta="y") +
  xlim(c(-1, 4)) +
  labs(title = "Composición del empleo privado", subtitle = "Primer trimestre 2021") +
  theme_void() +
  theme(legend.position = "none", text = element_text(family = "Open Sans"), plot.title =element_text(size = 14), plot.subtitle = element_text(size = 8), legend.text = element_text(size = 8)) 
dona1 

ggsave("grafico6.1.svg")

#EMPLEO PUBLICO
composicionempleadospu$ymax <- cumsum(composicionempleadospu$porcentaje)
composicionempleadospu$ymin <- formattable::percent(c(0, head(composicionempleadospu$ymax, n=-1)))

composicionempleadospu$labelPosition <- (composicionempleadospu$ymax + composicionempleadospu$ymin) / 2

composicionempleadospu$label <- paste0(composicionempleadospu$SEXO, "\n ", composicionempleadospu$porcentaje)

dona2 <- ggplot(composicionempleadospu, aes(ymax=ymax, ymin=ymin, xmax=4, xmin=3, fill=SEXO)) +
  geom_rect() +
  geom_text( x=1.55, aes(y=labelPosition, label=label, color=SEXO), size=4.7) +
  scale_fill_manual(values = c("#29aee4","#0c8136")) +
  scale_colour_manual(values=c("#29aee4","#0c8136")) +
  coord_polar(theta="y") +
  xlim(c(-1, 4)) +
  labs(title = "Composición del empleo público", subtitle = "Primer trimestre 2021") +
  theme_void() +
  theme(legend.position = "none", text = element_text(family = "Open Sans"), plot.title =element_text(size = 14), plot.subtitle = element_text(size = 8), legend.text = element_text(size = 8)) 
dona2 

ggsave("grafico6.2.svg")

#figure <- ggarrange(dona1, dona2, ncol = 2, nrow = 1)

```


### Composición por sectores de actividad del sector público
```{r}
caract<- eph1t %>% group_by(SECTOR) %>% filter(OCUPADOS==1) %>% count() 

table(sectores_eph1t$SECTOR_ACT)

spublico<- sectores_eph1t %>% filter(AGLOMERADO==12 & PP04A==1)
spublico <- spublico %>% group_by(SECTOR_ACT) %>% summarise(proporcion=(sum(PONDERA)/sum(spublico$PONDERA)), cantidad=sum(PONDERA)) %>% arrange(-proporcion) 
spublico
```


```{r}
#Gráfico 7
grafspublico <- spublico %>% mutate(principal=case_when(proporcion<0.10 ~"Otros",
                                                            T ~ as.character(SECTOR_ACT)))
grafspublico <- grafspublico %>% group_by(principal) %>% summarise(porcentaje=formattable::percent(sum(proporcion))) %>% arrange(-porcentaje) 
grafspublico


grafspublico$principal[grafspublico$principal %in% "ADMINISTRACIÓN PÚBLICA Y DEFENSA; PLANES DE SEGURO SOCIAL OBLIGATORIO"] <- "ADMIN. PÚBLICA Y DEFENSA;  \nPLANES DE SEGURO SOCIAL OBLIGATORIO"

grafspublico$principal[grafspublico$principal %in% "SALUD HUMANA Y SERVICIOS SOCIALES"] <- "SALUD HUMANA Y \nSERVICIOS SOCIALES"

grafico7 <- grafspublico %>% ggplot(aes(area = porcentaje , label =paste(principal, porcentaje,sep = "|"), fill=principal)) +
  geom_treemap(show.legend = F) + geom_treemap_text(show.legend = F,min.size = 2, family="Open Sans", grow = TRUE, colour = "white", place = "center") + scale_fill_manual(values=colores)+ labs(title = "Composición del sector público", subtitle = "Primer trimestre 2021", caption = "", fill="") +  theme(text = element_text(family = "Open Sans"),plot.title = element_text(size = 14), plot.subtitle = element_text(size = 8), aspect.ratio = 0.7, plot.background = element_blank(),panel.grid.major = element_blank() ,panel.grid.minor = element_blank(), panel.border = element_blank()) 
grafico7

ggsave("grafico7.svg")

```


## Informalidad
### Total
```{r}
informalidadtot<- eph1t %>% filter(AGLOMERADO==12 & !is.na(INFORMALES))
informalidadtot<- informalidadtot %>% group_by(INFORMALES) %>% summarise(sum(PONDERA)/sum(informalidadtot$PONDERA), sum(PONDERA))
informalidadtot
```

### Por sexo
```{r}
#Mujeres
informalidad<- eph1t %>% filter(AGLOMERADO==12 & !is.na(INFORMALES))
informales<- informalidad %>% filter(CH04==2)
informales1<- informales %>% group_by(INFORMALES) %>% summarise(sum(PONDERA)/sum(informales$PONDERA), sum(PONDERA))
informales1 

#Hombres
informalidad<- eph1t %>% filter(AGLOMERADO==12 & !is.na(INFORMALES))
informales<- informalidad %>% filter(CH04==1)
informales1<- informales %>% group_by(INFORMALES) %>% summarise(sum(PONDERA)/sum(informales$PONDERA))
informales1


```

### Informalidad por edad y sexo
```{r}
#15-24 años
#Hombres
hombres <- eph1t %>%  filter(CH04==1 & AGLOMERADO==12 & ESTADO!=0 & CH06<=24 & CH06>=15 & !is.na(INFORMALES))
hombres <- hombres %>%  group_by(INFORMALES) %>% summarise(porcentaje=formattable::percent(sum(PONDERA)/sum(hombres$PONDERA)), Sexo="Hombres", Edad="15-24 años")%>% filter(INFORMALES==1)

#Mujeres
mujeres <- eph1t %>%  filter(CH04==2 & AGLOMERADO==12 & ESTADO!=0 & CH06<=24 & CH06>=15 & !is.na(INFORMALES))
mujeres <- mujeres %>%  group_by(INFORMALES) %>%  summarise (porcentaje=formattable::percent(sum(PONDERA)/sum(mujeres$PONDERA)), Sexo="Mujeres", Edad="15-24 años")%>% filter(INFORMALES==1)
mujeres 

inf15 <- bind_rows(hombres, mujeres) 


#25-34 años
#Hombres
hombres <- eph1t %>%  filter(CH04==1 & AGLOMERADO==12 & ESTADO!=0 & CH06<=34 & CH06>=25 & !is.na(INFORMALES))
hombres <- hombres %>%  group_by(INFORMALES) %>% summarise(porcentaje=formattable::percent(sum(PONDERA)/sum(hombres$PONDERA)), Sexo="Hombres", Edad="25-34 años") %>% filter(INFORMALES==1)

#Mujeres
mujeres <- eph1t %>%  filter(CH04==2 & AGLOMERADO==12 & ESTADO!=0 & CH06<=34 & CH06>=25 & !is.na(INFORMALES))
mujeres <- mujeres %>%  group_by(INFORMALES) %>%  summarise (porcentaje=formattable::percent(sum(PONDERA)/sum(mujeres$PONDERA)), Sexo="Mujeres", Edad="25-34 años")%>% filter(INFORMALES==1)

inf25 <- bind_rows(hombres, mujeres) 


#35-44
#Hombres
hombres <- eph1t %>%  filter(CH04==1 & AGLOMERADO==12 & ESTADO!=0 & CH06<=44 & CH06>=35 & !is.na(INFORMALES))
hombres <- hombres %>%  group_by(INFORMALES) %>% summarise(porcentaje=formattable::percent(sum(PONDERA)/sum(hombres$PONDERA)), Sexo="Hombres", Edad="35-44 años")%>% filter(INFORMALES==1)

#Mujeres
mujeres <- edad35a44 %>%  filter(CH04==2 & AGLOMERADO==12 & ESTADO!=0 & CH06<=44 & CH06>=35 & !is.na(INFORMALES))
mujeres <- mujeres %>%  group_by(INFORMALES) %>%  summarise (porcentaje=formattable::percent(sum(PONDERA)/sum(mujeres$PONDERA)), Sexo="Mujeres", Edad="35-44 años")%>% filter(INFORMALES==1)

inf35 <- bind_rows(hombres, mujeres) 

#45-59
edad45a59 <- eph1t %>% filter(AGLOMERADO==12 & ESTADO!=0 & CH06<=59 & CH06>=45 & !is.na(INFORMALES))

#Hombres
hombres <- eph1t %>%  filter(CH04==1 & AGLOMERADO==12 & ESTADO!=0 & CH06<=59 & CH06>=45 & !is.na(INFORMALES))
hombres <- hombres %>%  group_by(INFORMALES) %>% summarise(porcentaje=formattable::percent(sum(PONDERA)/sum(hombres$PONDERA)), Sexo="Hombres", Edad="45-59 años")%>% filter(INFORMALES==1)

#Mujeres
mujeres <- eph1t %>%  filter(CH04==2 & AGLOMERADO==12 & ESTADO!=0 & CH06<=59 & CH06>=45 & !is.na(INFORMALES))
mujeres <- mujeres %>%  group_by(INFORMALES) %>%  summarise (porcentaje=formattable::percent(sum(PONDERA)/sum(mujeres$PONDERA)), Sexo="Mujeres", Edad="45-59 años")%>% filter(INFORMALES==1)

inf45 <- bind_rows(hombres, mujeres) 


#Mayores o iguales a 60 años
edad60 <- eph1t %>% filter(AGLOMERADO==12 & ESTADO!=0 & CH06>=60 & !is.na(INFORMALES))

#Hombres
hombres <- eph1t %>%  filter(CH04==1 & AGLOMERADO==12 & ESTADO!=0 & CH06>=60 & !is.na(INFORMALES))
hombres <- hombres %>%  group_by(INFORMALES) %>% summarise(porcentaje=formattable::percent(sum(PONDERA)/sum(hombres$PONDERA)), Sexo="Hombres", Edad="+60 años") %>% filter(INFORMALES==1)

#Mujeres
mujeres <- eph1t %>%  filter(CH04==2 & AGLOMERADO==12 & ESTADO!=0 & CH06>=60 & !is.na(INFORMALES))
mujeres <- mujeres %>%  group_by(INFORMALES) %>%  summarise (porcentaje=formattable::percent(sum(PONDERA)/sum(mujeres$PONDERA)), Sexo="Mujeres", Edad="+60 años") %>% filter(INFORMALES==1)

inf60 <- bind_rows(hombres, mujeres) 

infgraf <- bind_rows(inf15, inf25, inf35, inf45, inf60)
infgraf
```


```{r}
#grafico
graficoinf <- infgraf %>% ggplot(mapping = aes(x=Edad, y=porcentaje, fill=Sexo)) + 
  geom_chicklet(position = position_dodge(width = 0.75), width=0.7, show.legend = F) +
  scale_fill_manual(values=colores) + scale_y_continuous(labels = percent, limits = c(0,1)) + 
  labs(y = "Tasa de informalidad laboral", title ="Informalidad laboral por edad para <span style = 'color: #29aee4;'>**hombres**</span> y <span style='color: #0c8136;'>**mujeres**</span> ", subtitle ="Primer trimestre 2021", x = "") + 
  theme(text = element_text(family = "Open Sans"), plot.title = element_markdown(size = 14), plot.title.position = "plot", plot.subtitle = element_text(size = 8), axis.title = element_text(size=8), legend.position = "bottom", legend.text = element_text(size = 8), legend.title = element_blank(), axis.text = element_text(colour = "BLACK", family="Open Sans", size = 7), panel.background = element_blank(), panel.grid.major = element_blank()) 
graficoinf

ggsave("graficoinf.svg")
```


### Tasa de informalidad laboral desagregada por sector de actividad
```{r}
caract<- ephtotalsd %>% group_by(SECTOR) %>% filter(OCUPADOS==1) %>% count()
table(sectores_ephtotal$SECTOR_ACT)

inforporsector<- function(i) {
  infor <- sectores_ephtotal %>% filter(AGLOMERADO==12  & !is.na(INFORMALES) & SECTOR_ACT==i)
  infor <- infor %>% group_by(INFORMALES) %>%  summarise(SECTOR=i, porcentaje=sum(PONDERA)/sum(infor$PONDERA)) 
  return(infor)
}
nombres<-(unique(sectores$SECTOR_ACT))

#c((lapply(nombres, inforporsector))) -> aplica una función a cada elemento de una lista o vector

informalidad_sectores <- bind_rows(lapply(nombres, inforporsector)) 
```



```{r}
#Gráfico sectores con mas informalidad
informalidad_sectores <- informalidad_sectores %>% filter(INFORMALES==1) %>% arrange(-porcentaje) 
informalidad_sectores <-informalidad_sectores[1:5,]
informalidad_sectores <- informalidad_sectores %>% 
  mutate(SECTOR= case_when(SECTOR=="ACTIVIDADES DE LOS HOGARES COMO EMPLEADORES DE
PERSONAL DOMÉSTICO" ~ "PERSONAL DOMESTICO",
                                                                            SECTOR=="ACTIVIDADES PROFESIONALES, CIENTÍFICAS Y TÉCNICAS" ~ "ACTIVIDADES \nCIENTÍFICAS Y TÉCNICAS",
                                                                            SECTOR=="ARTES, ENTRETENIMIENTO Y RECREACIÓN" ~ "ARTES, ENTRETENIMIENTO \nY RECREACIÓN",
                                                                            T ~ as.character(SECTOR)))%>%
  mutate(SECTOR= fct_reorder(SECTOR, porcentaje))

grafico8 <- informalidad_sectores %>% ggplot(mapping = aes(x=SECTOR, y=porcentaje)) +
  geom_segment(aes(x=SECTOR, xend=SECTOR, y=0, yend=porcentaje), color= colores[2], size=1.05) +
  geom_point(size=3.5, color=colores[1]) + coord_flip() + 
  labs(x="", y="", title = "Sectores con mayor informalidad", subtitle = "Primer trimestre 2021") +
  scale_y_continuous(labels = percent, limits = c(0,1)) + 
  theme(text = element_text(family = "Open Sans"), plot.title = element_text(size = 14), plot.subtitle = element_text(size = 8), plot.title.position = "plot", panel.background = element_blank(), axis.text = element_text(size = 8), axis.title.x = element_text(size = 8))
grafico8

ggsave("grafico8.svg")
```

```{r}
#Gráfico sectores con menos informalidad
menor_informalidad <- bind_rows(lapply(nombres, inforporsector)) 
menor_informalidad <- menor_informalidad %>% filter(INFORMALES==1) %>% arrange(porcentaje) 
menor_informalidad <-menor_informalidad[1:5,]
menor_informalidad <- menor_informalidad %>% 
  mutate(SECTOR= case_when(SECTOR=="ADMINISTRACIÓN PÚBLICA Y DEFENSA; PLANES DE SEGURO SOCIAL OBLIGATORIO" ~ "ADMINISTRACIÓN PÚBLICA Y  \nDEFENSA;",
                                                                            SECTOR=="ACTIVIDADES PROFESIONALES, CIENTÍFICAS Y TÉCNICAS" ~ "ACTIVIDADES \nCIENTÍFICAS Y TÉCNICAS",
                                                                            SECTOR=="SUMINISTRO DE AGUA; ALCANTARILLADO, GESTIÓN DE DESECHOS Y ACTIVIDADES DE SANEAMIENTO" ~ "SUMINISTRO DE AGUA \nENTRE OTROS",

SECTOR=="ACTIVIDADES DE ORGANIZACIONES Y ORGANISMOS
EXTRATERRITORIALES" ~ "ACT. ORGANISMOS \nEXTRATERRITORIALES",

SECTOR=="INFORMACIÓN Y COMUNICACIÓN" ~ "INFORMACIÓN Y \nCOMUNICACIÓN",
                                                                            T ~ as.character(SECTOR)))%>%
  mutate(SECTOR= fct_reorder(SECTOR, -porcentaje))
                 

grafico9 <- menor_informalidad %>%  ggplot(mapping = aes(x=SECTOR, y=porcentaje)) +
  geom_segment(aes(x=SECTOR, xend=SECTOR, y=0, yend=porcentaje), color= colores[2], size=1.05) +
  geom_point(size=3.5, color=colores[1]) + coord_flip() + 
  labs(x="", y="", title = "Sectores con menor informalidad", subtitle = "Primer trimestre 2021") +
  scale_y_continuous(labels = percent, limits = c(0,0.2)) + 
  theme(text = element_text(family = "Open Sans"), plot.title = element_text(size = 14), plot.subtitle = element_text(size = 8), plot.title.position = "plot", panel.background = element_blank(), axis.text = element_text(size = 8), axis.title.x = element_text(size = 8))
grafico9

ggsave("grafico9.svg")
```


## Calificación 
### Total de la población
```{r}
#Total de la población
pobcalificada<- eph1t %>% filter(AGLOMERADO==12 & !is.na(CALIFICACION))
pobcalificada<- pobcalificada %>% group_by(TIPOCALIFICACION) %>% summarise(porcentaje=formattable::percent(sum(PONDERA)/sum(pobcalificada$PONDERA)),  sum(PONDERA), sum(pobcalificada$PONDERA))
pobcalificada

```

### Por sexo
```{r}
#Hombres
calificacionhombres<- eph1t %>% filter(AGLOMERADO==12 & !is.na(CALIFICACION) & CH04==1) 
calificacionhombres<- calificacionhombres %>% group_by(TIPOCALIFICACION) %>% summarise(formattable::percent(sum(PONDERA)/sum(calificacionhombres$PONDERA)), sum(PONDERA), sum(calificacionhombres$PONDERA))
calificacionhombres 

#Mujeres
calificacionmujeres<- eph1t %>% filter(AGLOMERADO==12 & !is.na(CALIFICACION) & CH04==2) 
calificacionmujeres<- calificacionmujeres %>% group_by(TIPOCALIFICACION) %>% summarise(percent(sum(PONDERA)/sum(calificacionmujeres$PONDERA)), sum(PONDERA), sum(calificacionmujeres$PONDERA))
calificacionmujeres 

```


### Calificación desagregada por sectores de actividad económica
```{r}
califporsector<- function(i) {
  calif <- sectores %>% filter(AGLOMERADO==12  & !is.na(TIPOCALIFICACION) & SECTOR_ACT==i)
  calif <- calif %>% group_by(TIPOCALIFICACION) %>%  summarise(SECTOR=i, porcentaje=formattable::percent(sum(PONDERA)/sum(calif$PONDERA), digits=2))
  return(calif)
}
calificacion_sectores <- bind_rows(lapply(nombres, califporsector)) 
```


```{r}
#Grafico
calificacion_sectores <- calificacion_sectores %>% filter(TIPOCALIFICACION=="Calificado") %>% arrange(-porcentaje) 
calificacion_sectores <-calificacion_sectores[1:5,]
calificacion_sectores <- calificacion_sectores %>% 
  mutate(SECTOR= case_when(SECTOR=="ACTIVIDADES PROFESIONALES, CIENTÍFICAS Y TÉCNICAS" ~ "ACTIVIDADES \nCIENTÍFICAS Y TÉCNICAS",
SECTOR=="ARTES, ENTRETENIMIENTO Y RECREACIÓN" ~ "ARTE, ENTRETENIMIENTO \nY RECREACIÓN",

SECTOR=="SALUD HUMANA Y SERVICIOS SOCIALES" ~ "SALUD HUMANA Y \nSERVICIOS SOCIALES",

SECTOR=="INFORMACIÓN Y COMUNICACIÓN" ~ "INFORMACIÓN Y \nCOMUNICACIÓN",
                                                                            T ~ as.character(SECTOR)))%>%
  mutate(SECTOR= fct_reorder(SECTOR, -porcentaje))


calificacion_sectores %>% ggplot(aes(area = porcentaje , label =paste(SECTOR, porcentaje,sep = "  "), fill=SECTOR)) +
  geom_treemap(show.legend = F) + 
  geom_treemap_text(show.legend = F,min.size = 2, family="Open Sans", grow = TRUE, colour = "white", place = "center") + 
  scale_fill_manual(values=colores) + 
  labs(title = "Sectores con mayor calificación", subtitle = "Primer trimestre 2021", caption = "", fill="") + 
  theme(text = element_text(family = "Open Sans"),plot.title = element_text(size = 14), plot.subtitle = element_text(size = 8), aspect.ratio = 0.7, plot.background = element_blank(),panel.grid.major = element_blank() ,panel.grid.minor = element_blank(), panel.border = element_blank()) 

ggsave("grafico10.svg")
```